臺灣高等法院刑事判決　　　　　　　 100年度上訴字第2475號
上　訴　人
即　被　告　高志敏
指定辯護人　本院公設辯護人李廣澤
上　訴　人
即　被　告　鄭阿益
選任辯護人　吳玲華律師（法律扶助）
　　　　　　蘇柏瑞律師
上　訴　人
即　被　告　湯晉權
選任辯護人　劉竭輝律師
上列上訴人因毒品危害防制條例案件，不服臺灣臺北地方法院99
年度訴字第1906號、100年度訴字第196號，中華民國100年7月6
日第一審判決（起訴案號：臺灣臺北地方法院檢察署99年度偵字
第21197、24149號，移送併辦案號：臺灣士林地方法院99年度偵
字第12571號，及追加起訴：台灣臺北地方法院100年度偵字第24
04號），提起上訴，本院判決如下：
    主  文
上訴駁回。
    事  實
一、高志敏曾因販賣第二級毒品案件，經原審以88年度訴字第16
    63號判決判處有期徒刑7年3月，並本院以89年度上訴字第
    1685 號判決駁回上訴，及最高法院以90年度台上字第5422
    號判決駁回上訴確定，其經入監執行後，於民國96年10月15
    日縮短刑期假釋出監，嗣於97年5月4日假釋期滿未經撤銷視
    為執行完畢。湯晉權前於83年間，因違反麻醉藥品管理條例
    案件、槍砲彈藥刀械管制條例等案件（共3罪），分別經臺
    灣桃園地方法院以83年度訴字第1356號判決判處有期徒刑4
    月、1年2月、1年4月確定，又因違反肅清煙毒條例案件，經
    臺灣桃園地方法院以83年度訴字第1540號判決判處有期徒刑
    3 年4月確定，嗣上開4罪經同院以84年度聲字第477號裁定
    定應執行有期徒刑5年5月，其經入監執行以後，於85年6月
    29 日縮短刑期假釋出監，後其因在假釋中更犯他罪，經撤
    銷假釋後，又於93年5月14日入監執行殘刑3年4月10日，而
    於96 年4月23日縮刑期滿執行完畢。
二、高志敏、鄭阿益、湯晉權均明知甲基安非他命（起訴書誤載
    為「安非他命」，惟依鑑定結果，應為甲基安非他命，應逕
    予更正，下同）為毒品危害防制條例列管之第二級毒品，為
    牟取販賣之暴利，竟共同基於製造第二級毒品甲基安非他命
    之犯意，由綽號「益董」之鄭阿益介紹綽號「烏子」之高志
    敏與居住於桃園地區之湯晉權認識，並於99年6月間某日、
    時，由鄭阿益偕同高志敏前往湯晉權位於桃園縣大享街501
    號之住處（下稱桃園縣大享街址），三人基於共同製造甲基
    安非他命之犯意聯絡，約定由湯晉權提供位於桃園縣過嶺路
    一段345巷206號房屋（下稱桃園縣過嶺路址）作為製毒工廠
    ，及提供桃園縣大享街房屋內類似雜物間之處所供高志敏存
    放零件及若干器具、物品，惟湯晉權仍直接管控上開過嶺路
    房屋之人員進出，故高志敏每次進入製毒工廠前需先向湯晉
    權領取鑰匙，由高志敏負責實際進入工廠內製造甲基安非他
    命，鄭阿益負責分別聯絡湯晉權、高志敏二人及協助採購原
    料及製毒工具；渠等議定妥當後，高志敏即開始準備製毒所
    需之工具及原料，並於同年8月間起，進入上開過嶺路房屋
    進行製造毒品之相關流程，每次高志敏前往上開過嶺路房屋
    之前，都會先以電話通知鄭阿益，再與鄭阿益共同前往桃園
    縣大享街址找湯晉權領取桃園縣過嶺路址之鑰匙，高志敏再
    前往上開過嶺路房屋為具體之製毒過程，高志敏即從99年8
    月起至同年8月底，在上開地點，以「氫氣法」（Emde方法
    ）製造甲基安非他命，將感冒藥錠，經溶劑（氯仿、甲醇等
    ）浸溶後，加入亞硫醯二氯進行氯化反應，再以乙醚及丙酮
    進行析晶與純化，製成假麻黃、麻黃，完成「鹵化階段
    」；續將假麻黃、麻黃加入鈀金催化劑（氯化鈀與硫酸
    鋇混合物）、緩衝液（醋酸鈉緩衝液）及活性炭等，置於壓
    力攪拌桶（可樂桶）內，通入氫氣進行氫化反應，製得含有
    甲基安非他命成分之黑色水溶液（俗稱「黑水」），完成「
    氫化階段」；復將該等含甲基安非他命成分之黑色溶液過濾
    為較無雜質之黃色水溶液，再放置於冰箱內，慢慢等待甲基
    安非他命結晶逐漸生成（即「純化階段」）；期間鄭阿益與
    高志敏討論採購乙醚、丙酮、濾紙等物，過程中湯晉權、鄭
    阿益均會進入上開過嶺路房屋檢視，湯晉權認高志敏所製造
    假麻黃、麻黃之品質低劣之情形，透過鄭阿益撥打電話
    傳話予高志敏。高志敏製造出上開滷水，只待結晶出甲基安
    非他命之程度，旋交付一小部分予鄭阿益測試結晶情況，大
    部分則由高志敏於9月5日前後，攜帶至臺北市○○○路○段
    175巷15號14樓友人處所內放置等待結晶，其後又於9月7日
    前後，再將該部分滷水搬移至臺北市○○○路○段106號9樓
    911室友人處所繼續等待結晶。嗣於9月9日下午5時許，經警
    前往桃園縣大享街址逮捕被告鄭阿益、湯晉權，及扣得高志
    敏存放於該處之感冒藥錠空包裝盒、提煉過之感冒藥粉末等
    物，並於上開桃園縣過嶺路現場查獲大批製造毒品工具、原
    料、部分含甲基安非他命成分之滷水等，同時前往臺北市○
    ○○路○段106號9樓處所逮捕高志敏，並分別於上開和平東
    路、建國南路現場查獲等待結晶之含有甲基安非他命成分之
    滷水、製造毒品工具、原料等物（以上扣案情形詳如附表一
    至四所示）。
三、案經臺北市政府警察局內湖分局報告臺灣臺北地方法院檢察
    署檢察官偵查起訴。
    理  由
壹、證據能力部分：
一、按被告以外之人於審判外之言詞或書面陳述，除法律有規定
    者外，不得作為證據，刑事訴訟法第159 條第1 項定有明文
    。又本條所謂「法律有規定者」，係指本法第159 條之1至
    第159 條之5 及第206 條等規定，及性侵害犯罪防制法第15
    條第2 項、兒童及少年性交易防制條例第10條第2 項、家庭
    暴力防治法第28條第2 項、組織犯罪防制條例第12條及檢肅
    流氓條例中有關秘密證人筆錄等多種刑事訴訟特別規定之情
    形。次按法院或檢察官得囑託醫院、學校或其他相當之機關
    、團體為鑑定，或審查他人之鑑定，並準用第203 條至第20
    6 之1 之規定，刑事訴訟法第208 條第1 項定有明文。又檢
    察官因實務現實需求，就特定案件類型認當然有鑑定之必要
    者，基於檢察一體原則，得由該管檢察長概括選任鑑定機關
    ，是司法警察等偵查輔助人員於案件未移送檢察官偵辦前之
    調查犯罪階段，依據檢察長之概括授權，先行將證物送請檢
    察機關預先核定之專責鑑定人或鑑定機關實施鑑定，該鑑定
    人或鑑定機關亦應視同受承辦檢察官所選任或囑託而執行鑑
    定業務，其等出具之書面鑑定報告應屬刑事訴訟法第206 條
    所定之傳聞例外，當具有證據能力。查本案卷附之內政部刑
    事警察局99年11月24日刑鑑字第0990129497號鑑定書、99年
    10月25日刑紋字第0990135119號鑑定書各1 份，為內政部警
    政署刑事警察局依檢察機關概括授權囑託，執行鑑定職務所
    出具之書面鑑定報告，依刑事訴訟法第159 條第1 項及同法
    第208條第1項準用同法第206條第1項之規定，應得作為證據
    。
二、被告高志敏所使用0000000000號行動電話之通訊監察錄音，
    及被告鄭阿益所使用0000000000號行動電話之通訊監察錄音
    ，均為依法聲請法院核發，而依法實施通訊監察所得之證據
    ，此有臺灣士林地方法院99年8 月11日99年聲監字第000437
    號、99年8月27日99年聲監續字第000467號通訊監察書可參
    （見原審卷二第163至166頁），是上開通訊監察所得之錄音
    內容，均係偵查機關依法定程序取得之證據。又員警再依據
    監察錄音製作成上開通話譯文之通訊監察譯文，為上開通訊
    監察所得錄音之派生證據，而被告、辯護人於原審審理中均
    未爭執該通訊監察譯文之證據能力與通訊監察譯文內容之真
    正（見原審卷一第214、215頁，原審100年度訴字第196號案
    卷第49頁反面）。從而，上開通訊監察譯文依法均得作為本
    案之證據。
三、按被告以外之人於偵查中向檢察官所為之陳述，除顯有不可
    信之情況者外，得為證據，刑事訴訟法第159 條之1 第2 項
    定有明文。本案被告鄭阿益於99年9 月10日、同年11月1 日
    偵查中所為陳述，對於被告湯晉權、高志敏，屬被告以外之
    人審判外陳述，又上開證述經其於證述前或證述後具結，亦
    無證據顯示檢察官在偵查時有不法取供之情形，且據上開證
    人做成證據之外部情狀，亦無證據顯示上開證述有顯不可信
    之情況，揆諸首揭說明，上開證人於偵查中之證述應有證據
    能力。
四、按刑事訴訟法第159 條之1 第1 項、第2 項所定得為證據之
    被告以外之人於審判外向法官所為之陳述，及於偵查中向檢
    察官所為之陳述，除顯有不可信之情況者外，得為證據，包
    括共同被告非以證人身分於審判外向法官及偵查中向檢察官
    所為之陳述，係關於證據能力之規定。倘共同被告在被告本
    人案件調查中，如已轉換為證人，依法具結陳述，並賦予被
    告對該共同被告所為陳述為詰問機會者，法院得依該共同被
    告以被告及證人身分所為之陳述，綜合案內其他調查證據資
    料，本於經驗法則及論理法則為判斷、取捨，並非於被告本
    人案件中，僅能採取共同被告以證人身分所為之陳述作為判
    斷依據，該非以證人身分之共同被告所為陳述，即無證據能
    力（最高法院99年度台上字第3653號判決參照）。本案被告
    高志敏、鄭阿益、湯晉權均已於原審審理時，經原審以證人
    身分傳喚到庭行交互詰問，業經保障各該被告之對質詰問權
    ，是應認上開被告前於檢察官偵訊時以被告身分所為證述，
    應有證據能力。
五、再按被告以外之人於審判外之陳述雖不符刑事訴訟法第159
    條之1至之4等4條之規定，而經當事人於審判程序同意作為
    證據，法院審酌該言詞陳述或書面陳述作成時之情況，認為
    適當者，亦得為證據；當事人、代理人或辯護人於法院調查
    證據時，知有前項不得為證據之情形，而未於言詞辯論終結
    前聲明異議者，視為有前項之同意，刑事訴訟法第159條之5
    第2項定有明文。經查：下引之其他供述證據，對被告三人
    而言亦均屬被告以外之人於審判外之陳述，檢察官及各該被
    告、辯護人均已知悉該陳述屬傳聞證據，且於言詞辯論終結
    前均未聲明異議，審酌上開證述於作成時亦無任何不適當之
    情況，認以之作為本案之證據，應屬適當，是上開證據應均
    有證據能力。
六、其餘非供述證據，均與本件待證事實具有關聯性，且並無證
    據證明並未真實存在，或屬於偵查機關違法偵查行為所取得
    ，是依刑事訴訟法第158條之4之反面解釋，自有證據能力。
貳、實體部分：
一、上訴人即被告高志敏於最後審理期日經合法傳喚無正當理由
    未到庭，惟據其於原審及本院準備程序對於上揭製造甲基安
    非他命犯行均坦承不諱（見原審卷一第52頁、原審卷二第30
    0頁反面、本院卷第117頁反面）。訊據上訴人即被告鄭阿益
    、湯晉權則均否認有何共同製造甲基安非他命犯行。被告鄭
    阿益於原審辯稱：伊於99年6月24日才從新店戒治所出來，
    在戒治所內伊有遇到高志敏，後來伊有與高志敏聯絡，有一
    天伊要去找湯晉權，才和高志敏一起去找湯晉權聊天，伊有
    跟湯晉權說過高志敏說因為被通緝想要租房子，請伊問湯晉
    權可否將房子借給高志敏，當時伊還不知道高志敏要製造毒
    品，伊只有聽高志敏說過他會製造甲基安非他命，但不知道
    高志敏於湯晉權所有過嶺路房屋內製毒之事，伊雖然曾經答
    應幫高志敏購買乙醚、丙酮等物品，但後來沒有買到，直到
    中元節那天，伊與湯晉權、湯晉權兒子回湯晉權的老家拜拜
    ，進去看到裡面都是瓶瓶罐罐，才知道高志敏在裡面做毒品
    ，後來伊會與高志敏在電話中討論到毒品的事情，是因為高
    志敏答應說製造出來的毒品會便宜賣給伊，伊才會特別關心
    高志敏製造毒品的事情云云；被告鄭阿益之辯護人則為被告
    鄭阿益辯稱：本案警方監聽被告高志敏的時間為99年8月12
    日至27日，期間內均未聽到被告鄭阿益與被告高志敏提及關
    於製造毒品之對話，可見被告鄭阿益辯稱是99年8月24日中
    元節後才知悉被告高志敏製造毒品之事，應屬實在，另被告
    鄭阿益雖曾幫被告高志敏購買製毒用品，但因為沒有買到，
    故與構成要件不該當，應不能成罪云云。被告湯晉權於原審
    辯稱：伊並不知道高志敏製造毒品之事，當時是鄭阿益帶高
    志敏來，他們問說伊老家即過嶺路的房子可不可以讓高志敏
    住，伊說好，就將鑰匙拿給鄭阿益，後來鄭阿益與高志敏曾
    來找伊，說他們要去伊過嶺路老家，當時他們好像是說把鑰
    匙弄丟，伊又將鑰匙拿給高志敏，後來高志敏、鄭阿益有將
    鑰匙還給伊，之後高志敏還有向伊拿過一次鑰匙，伊農曆7
    月15日中元節回去老家拜拜，才發現高志敏在那裡製造毒品
    ，伊叫高志敏移走，高志敏還沒移走，案發當天伊回去那裡
    打掃房子，才打掃完，回到大享街的房子就被警察抓了云云
    ；被告湯晉權之辯護人則為其辯稱：被告鄭阿益於偵查中提
    到被告湯晉權參與製造毒品之情節前後供述不一，歧異甚大
    ，並與被告高志敏供述內容不符，可見被告鄭阿益對被告湯
    晉權之指證有重大瑕疵，不能採為認定被告湯晉權犯罪之證
    據，再由員警實施通訊監察之通聯紀錄，完全沒發現被告高
    志敏與被告湯晉權有通話，被告高志敏亦未表示有向被告湯
    晉權提及製毒之事，均可見被告高志敏製造毒品之行為與湯
    晉權完全無關云云。被告鄭阿益、湯晉權於本院仍辯稱沒有
    參與製造毒品云云，經查：
（一）被告高志敏對於上揭製造甲基安非他命之事實，業據被告
      高志敏於警詢、偵查、原審及本院準備程序均坦承不諱（
      見21197號偵查卷一第139-141頁、第239-242頁、第257頁
      、21197號偵查卷二第187-189頁、第210-214頁、第316-3
      18頁、原審卷一第52頁、原審卷二第300頁反面、本院卷
      第117頁反面），被告高志敏於99年8月間起，開始在被告
      湯晉權老家桃園縣過嶺路1段345巷206號房屋內進行製造
      甲基安非他命毒品，於同年8月底時，被告高志敏將相關
      原料製造至第四級毒品麻黃之進程，更經化學反應及過
      濾後製造成為含有甲基安非他命成分之滷水，只待結晶出
      甲基安非他命之程度，即交付一小部分予被告鄭阿益測試
      結晶情況，並於9月5日前後，將大部分滷水攜帶至臺北市
      ○○○路1段175巷15號14樓友人處所內放置等待結晶，其
      後又於9月7日前後，再將該部分滷水全部搬移至臺北市○
      ○○路○段106號9樓911室友人處所繼續等待結晶，嗣員警
      於9月9日下午5時許後，前往桃園縣大享街址逮捕被告鄭
      阿益、湯晉權，及扣得被告高志敏存放於該處之感冒藥錠
      空包裝盒、提煉過之感冒藥粉末等物，並於上開桃園縣過
      嶺路現場查獲大批製造毒品工具、原料、部分含甲基安非
      他命成分之滷水等，同時前往臺北市○○○路○段106 號9
      樓處所逮捕高志敏，並分別於上開和平東路、建國南路現
      場查獲等待結晶之含有甲基安非他命成分之滷水、製造毒
      品工具、原料等物（以上扣案情形詳如附表一至四所示）
      之事實，為被告高志敏供承在卷，且有：臺北市政府警
      察局內湖分局扣押物品目錄表（見偵一卷第24至26、32至
      41、46、53、54、62、63、73至75、82頁），上開過嶺
      路房屋現場照片（見偵一卷第217至231頁），被告鄭阿
      益持用之0000000000號行動電話通訊監察譯文（見偵一卷
      第153至162頁），被告高志敏持用之0000000000號行動
      電話通訊監察譯文（見偵一卷第167至19 1頁），臺北
      市政府警察局內湖分局99年11月25日北市警內分刑字第
      099365 81700號函附臺北市政府警察局內湖分局查獲湯晉
      權等人涉嫌製毒工廠1案現場勘查報告：內含各項跡物採
      取及處理情形一覽表、證物說明清單、採驗紀錄表、指紋
      之鑑定書、DNA型別之鑑定書、現場照片等（見原審99 年
      度訴字第1906號案卷一第63至120頁），臺北市政府警
      察局內湖分局99年12月7日北市警內分刑字第09932433001
      號函附內政部刑事警察局毒品鑑定書（見原審99年度訴字
      第1906號案卷一第127至137頁）、臺灣臺北地方法院檢察
      署檢察官99年12月10日北檢治景99偵24149 字第93019號
      函附臺北市政府警察局內湖分局扣押物品清單、毒品鑑定
      書（見原審99年度訴字第1906號案卷一第141至183頁），
      臺北市政府警察局內湖分局100年1月12 日北市警內刑
      字第10030 069400號函及函附扣押物品清單、扣押物品編
      號對照一覽表（見原審99年度訴字第1906號案卷一第239
      至245頁），扣案之感冒藥錠外包裝、不明粉末翻拍照
      片（見原審99年度訴字第1906號案卷二第187 至206頁）
      等件在卷可資佐證，是被告高志敏之自白與事實相符，自
      屬可採。
（二）按甲基安非他命為毒品危害防制條例第2條第2項第2款所
      定之第二級毒品，係以鹽酸麻黃素為原料，先經鹵化（氯
      化）反應程序製成氯假麻黃素，再經氫化反應程序而產生
      含有甲基安非他命成分之滷水（液態甲基安非他命），最
      後經純化結晶步驟，將生成之結晶物脫水風乾，而得高純
      度之固態甲基安非他命。故就製造過程而言，氫化反應程
      序所產生之滷水，已含有甲基安非他命之成分，即屬化學
      反應之製成品，應認已製造既遂。至純化結晶步驟，僅係
      去其雜質並使之固化為結晶體，以提高純度及方便施用；
      如謂須俟完成純化結晶步驟始為既遂，不但與甲基安非他
      命製造結果所呈現之化學反應狀態不合，抑且不足以遏阻
      毒品之擴散，達到刑罰之一般預防功能，當非毒品危害防
      制條例之立法本旨（最高法院94年度台上字第6196號判決
      參照）。而以氫氣法製造甲基安非他命毒品製造過程，可
      分為前段（鹵化或氯化反應步驟）、中段（氫化反應步驟
      ）、後段（純化結晶步驟）等3個階段，其中各階段之製
      造過程及所使用之重要化學原料、溶劑、器具及產物為：
      (1)前段（鹵化反應步驟）－鹽酸麻黃素（前段原料）經
      溶劑（如丙酮、乙醚、氯仿等）浸溶後，再加亞硫醯二氯
      經攪拌器攪拌，再經溶洗過濾風乾後，可製成氯假麻黃素
      （為前段主要產物）；(2)中段（氫化反應步驟）－氯假
      麻黃素（中段原料）加入催化劑（如氯化鈀，俗稱鈀金及
      硫酸鋇等）與緩衝液（如醋酸鈉加醋酸等）後，置於氫氣
      壓力攪拌桶內，通入氫氣進行氫化反應，即可將氯假麻黃
      素轉化成甲基安非他命，俟反應完成後再經側孔燒瓶過濾
      之，即可製得含有甲基安非他命毒品成分之滷水（即黑色
      水溶液，俗稱黑水或黑油，為中段主要產物）；(3)後段
      （純化結晶步驟）－甲基安非他命滷水（後段原料）經過
      濾後，置於冰櫃（或冷凍櫃）低溫冷凍，即可逐漸生成甲
      基安非他命結晶，再將生成之結晶物脫水風乾，可製得高
      純度甲基安非他命結晶。經查，被告高志敏於被警查獲以
      前，已經使用感冒藥錠為原料完成氯化反應，製造出氯假
      麻黃，又完成氫化反應，製得含有甲基安非他命成分之
      黑色水溶液（俗稱黑水），再經過濾後等待結晶之事實，
      均為被告高志敏自承甚明，且有扣案如附表一、二所示含
      甲基安非他命成分之溶液、假麻黃等物品，及內政部刑
      事警察局毒品鑑定書之鑑定結果可資參照；又本案警方所
      查獲被告高志敏製造毒品所使用之物品，包括：盛裝設
      備：如錐形瓶、量杯、燒杯、油桶、玻璃罐、塑膠桶等物
      ，過濾設備：濾紙、濾網、篩子、漏斗、馬達，加熱
      設備：加熱器、攪拌器。加速結晶設備：冰箱，測量
      、測試用品：磅秤、檢測筆、溫度計，化學藥品：鹽酸
      、碳粉、氫氧化鈉、乙醚、二氯甲烷、氯仿、丙酮（以上
      均詳如附表所示），足以完成製造甲基安非他命過程之氯
      化、氫化、純化等階段，而製造出甲基安非他命毒品；從
      而，足堪認被告高志敏已經經由化學反應，將感冒藥錠內
      含之麻黃素合成為含有甲基安非他命成分之液體無誤。此
      外，參酌被告高志敏於警詢時亦自承稱：伊最後一次施用
      毒品是99年9月8日零時，在臺北市大安區○○○路○段106
      號9樓911室，伊自己製造液態甲基安非他命吸食，並未向
      其他人購買毒品等語（見偵一卷第134至142 頁），可見
      被告高志敏雖未及將上開含甲基安非他命之溶液結晶為甲
      基安非他命晶體，惟其自身已開始施用上開甲基安非他命
      溶液，更足佐證上開甲基安非他命溶液本身及足供吸食毒
      品者施用之事實。綜上，本諸首揭判旨，被告高志敏業已
      著手製造甲基安非他命毒品既遂之事實，應堪以認定。
（三）按共同正犯之成立，祇須具有犯意之聯絡，行為之分擔，
      既不問犯罪動機起於何人，亦不必每一階段犯行，均經參
      與。共同實行犯罪行為之人，在合同意思範圍內，各自分
      擔犯罪行為之一部，相互利用他人之行為，以達其犯罪之
      目的者，即應對於全部所發生之結果，共同負責；共同正
      犯間，非僅就其自己實行之行為負其責任，並在犯意聯絡
      之範圍內，對於他共同正犯所實行之行為，亦應共同負責
      ；又共同正犯不限於事前有協議，即僅於行為當時有共同
      犯意之聯絡者亦屬之，且表示之方法，不以明示通謀為必
      要，即相互間有默示之合致亦無不可。又共同正犯之成立
      不以全體均參與實施犯罪構成要件之行為為要件；參與犯
      罪構成要件之行為者，固為共同正犯；以自己共同犯罪之
      意思，參與犯罪構成要件以外之行為，或以自己共同犯罪
      之意思，事前同謀，而由其中一部分人實行犯罪之行為者
      ，亦均應認為共同正犯，使之對於全部行為所發生之結果
      ，負其責任（最高法院97年台上字第2517號、92年度台上
      字第2824號判決參照）。
（四）被告鄭阿益、湯晉權為本案共同正犯之理由：
  １、被告高志敏於偵查中經檢察官訊以：「你和鄭阿益要去向
      湯晉權借房子時，鄭阿益也知道是要借來讓你去製毒的，
      是嗎？」，答稱：「他知道啊。」，訊以：「因為你們有
      討論過，是不是？他知道？」，答稱：「因為我跟他說我
      沒有地方做啊？」，訊以：「因為我們討論過，我告訴鄭
      阿益？」，答稱：「因為找不到地方做。」，訊以：「找
      不到地方做，製毒？」，答稱：「因為找不到地方做，製
      毒啊。」（上開被告高志敏供述內容經原審當庭勘驗屬實
      ，見原審99年度訴字第1906號案卷二第288頁反面）；至
      於被告高志敏於原審審理時，改稱伊並未告訴被告鄭阿益
      伊要製造毒品之事云云（見原審卷二第136頁反面），並
      陳稱：伊當時會這樣說，是因為當時檢察官一直重複問，
      還說「你再講這樣，就判10幾年，你也不用出去了！」云
      云（見原審卷二第144頁），惟查：經原審當庭勘驗被告
      高志敏上開偵查中證述結果，被告高志敏一開始向檢察官
      表示向被告湯晉權借房屋之理由為可能因案被通緝，所以
      才要借住云云，偵查檢察官雖質疑被告高志敏此一說詞，
      而深入追問被告高志敏向被告湯晉權借用房屋之細節，被
      告高志敏始終堅持稱係請被告鄭阿益幫忙一起去找被告湯
      晉權，其並以即將通緝要借住為由，向被告湯晉權借房屋
      使用云云；然當檢察官改變話題，詢問被告鄭阿益是否知
      悉被告高志敏實際上是要在該處毒時，被告高志敏即答稱
      ：「他知道啊。」等語，態度平和、率直，並無表現出絲
      毫勉強或不願回答之狀況（見原審99年度訴字第1906 號
      案卷二第288頁勘驗筆錄），尚無證據顯示被告高志敏有
      受違法取供之情事，復參以被告高志敏上開陳述時間距離
      案發較近，其受外力影響或干預之可能性亦較小，可見被
      告高志敏在偵查中所陳其向被告鄭阿益表示要找地方製毒
      ，其二人再一起去找被告湯晉權之經過，應與事實相符，
      其嗣後推稱當時遭到檢察官以重刑威脅、逼迫之情，純屬
      事後迴護被告鄭阿益之說詞，不足採信。足認被告高志敏
      最初欲展開製造毒品工作，因缺乏適當地點可作為製毒工
      廠，乃與被告鄭阿益商量，被告高志敏告訴被告鄭阿益其
      欲製造毒品，被告鄭阿益即帶同被告高志敏前去尋求被告
      湯晉權加入，應可認定。
  ２、次查，被告湯晉權於警詢時自承：桃園縣中壢市○○路○
      段345巷206號房屋為伊所有等語（見21197號卷第152頁）
      ；而上開中壢市○○路○段345巷206號房屋為警查獲時扣
      得如附表一編號1-2、附表二編號1-10、附表三編號1-54
      、91所示之毒品及製造毒品之工具設備等物，亦有搜索扣
      押筆錄及現場照片可稽；而被告鄭阿益於99年10月20 日
      檢察官訊問時供稱：高志敏的製毒過程都會和湯晉權配合
      ，湯晉權當然知道高志敏利用過嶺街的房屋來製造毒品，
      他們是配合的，被告湯晉權在中壢地區○○○道都吃的開
      ，高志敏本來就會製造毒品，湯晉權提供場所讓高志敏做
      ；伊會知道他們二人配合製毒的事，是因為被告高志敏、
      湯晉權二人討論製造毒品時，伊都有在場，伊有在大享街
      聽過他們討論製毒的事情，而且高志敏、湯晉權沒有直接
      以電話連絡，都是透過伊來轉達，除非他們有當面碰面，
      才會直接講，否則都是透過伊轉告，伊不會製毒，但高志
      敏、湯晉權都透過伊傳話，且被告高志敏有承諾伊，做出
      來後會賣伊便宜一點等語（見24149號偵查卷第10-11頁）
      ；及99年11月1日檢察官訊問時，於具結後，經訊以：「
      前次你說湯晉權與高志敏配合製毒，具體為何？」，證稱
      ：「因為高志敏都會去找湯晉權討論這些事，去找他的時
      候，我都有聽到他們在討論製造毒品的事情，湯晉權都會
      問高志敏『好了沒（臺語）』，高敏有回答『差不多了（
      臺語）』。」等語明確（見偵二卷第239頁）。至於被告
      鄭阿益於原審審理時以證人身分作證，亦坦承其於檢察官
      訊問時確實曾供稱與被告高志敏配合製造毒品之人為被告
      湯晉權之事實，惟推稱：這是因為伊在檢察官訊問時，因
      為想要交保，才說跟被告高志敏配合的是被告湯晉權，及
      那時檢察官說，被告湯晉權開庭時說把房子租給伊使用，
      還把鑰匙交給伊，但事實不是這樣，伊生氣才這樣說云云
      （見原審99年度訴字第1906號案卷二第281頁反面、282頁
      ）。惟查：經檢視被告鄭阿益99年10月20日偵查筆錄之記
      載，被告鄭阿益當日係經檢察官傳喚到庭，於訊問完畢以
      後，才當庭諭知逮捕並向法院聲請羈押禁見，此與被告鄭
      阿益推稱其係在羈押中想要交保才供出被告湯晉權之事顯
      然不符；又本案警方最早於99年9月9日查獲過嶺路製毒工
      廠，被告高志敏於當天經員警拘捕到案後，始終堅稱參與
      製毒之人僅其一人，被告湯晉權並不知道製造毒品之事云
      云，直至99年10月20日當天被告鄭阿益才第一次向檢察官
      供出被告湯晉權亦參與其中之事，且經檢視上開偵查筆錄
      內容，檢察官原先僅提示卷內通訊監察譯文，訊問被告鄭
      阿益其與被告高志敏通話內容之意義為何，被告鄭阿益告
      知檢察官這是為高志敏及另一位配合製毒之「阿水」傳話
      ，惟聲稱「阿水」為「顏如松」云云，直到檢察官諭知當
      庭逮捕被告鄭阿益以後，被告鄭阿益才向檢察官陳稱：其
      實與被告高志敏配合製造毒品之人即為被告湯晉權等語，
      是則當日檢察官原先並未訊及被告湯晉權是否參與製毒，
      係被告鄭阿益於遭檢察官聲請羈押，才又向檢察官供承與
      高志敏配合之人為被告湯晉權，自難認為係檢察官藉由聲
      請羈押脅迫被告鄭阿益陳述被告湯晉權之犯罪事實；另參
      酌被告鄭阿益於原審審判中經訊以：「檢察官有無跟你說
      如果你不這樣說，有什麼後果？」，答稱：「沒有。」等
      語（見原審99年度訴字第1906號案卷二第282頁），及被
      告鄭阿益當天於聲押庭中，仍向法官陳稱當天向檢察官所
      為陳述符合其自由意思等語（見原審聲羈卷二第6頁反面
      ），再參以上開在被告湯晉權所有過嶺路處所查扣毒品及
      製作工具等物，更足佐證前開被告鄭阿益於偵查中之證述
      ，應與事實相符，堪以採信。是被告鄭阿益於本院改稱其
      有陪同高志敏向湯晉權借住房屋，當時談到可能被通緝要
      借用房子外，沒有談到其他事情云云，應認屬事後迴護被
      告湯晉權之詞，亦不可採。至被告鄭阿益雖於偵查中陳稱
      湯晉權即為「阿水」云云，惟為被告湯晉權否認（見本院
      卷第88頁），被告鄭阿益於本院更正稱：湯晉權外號叫小
      湯，不叫阿水，阿水是我自己亂講的一個人等語（見本院
      卷第181頁），是被告湯晉權之綽號是否為阿水，尚難認
      定，惟被告鄭阿益於偵查中已明確證述與高志敏配合之人
      為被告湯晉權，是不論被告湯晉權外號為何，被告鄭阿益
      於偵查中之證述，仍屬可採。則被告高志敏向被告湯晉權
      表明其利用上開過嶺路房屋製造甲基安非他命毒品之意圖
      後，被告湯晉權同意配合，並由被告鄭阿益負責二人間傳
      話、溝通事務之事實，堪以認定。
  ３、又被告高志敏使用上開過嶺路房屋之實際情形，並非被告
      湯晉權直接將該屋鑰匙交給被告高志敏使用，而是被告高
      志敏每次進入過嶺路房屋之前，均先前往被告湯晉權位於
      桃園縣大享街501號之住處，向被告湯晉權領取鑰匙之事
      實，亦經被告高志敏於原審審理時證稱：被告湯晉權沒有
      交付房屋的鑰匙，如果要去使用過嶺路房屋，伊就會去找
      被告湯晉權，跟被告湯晉權拿鑰匙等語明確（見原審99年
      度訴字第1906號案卷二第135頁反面）。又被告高志敏要
      前往桃園找被告湯晉權拿鑰匙以前，均會聯絡被告鄭阿益
      詢問是否也要前往桃園找被告湯晉權，如被告鄭阿益有時
      間，亦會一同前往被告湯晉權位於大享街住處，另有時被
      告高志敏從上開過嶺路房屋回到臺北，亦會將鑰匙拿給被
      告鄭阿益，請被告鄭阿益還給被告湯晉權等事實，亦經被
      告高志敏於審判中證稱：伊去找被告湯晉權拿鑰匙，會打
      電話給被告鄭阿益，他如果有空就一起去，如果沒空，伊
      就自己去被告湯晉權大享街住處找被告湯晉權，到那裡伊
      等一定會先聊天，伊跟被告湯晉權說你把舊家鑰匙拿給伊
      ，湯晉權就拿鑰匙給伊，被告鄭阿益也一起去時，鑰匙也
      是給伊；伊跟被告湯晉權說要去舊房子時，被告湯晉權拿
      鑰匙出來，伊等三人都在，有時轉手變成被告鄭阿益拿給
      伊也是有，伊就自己去過嶺路的房子；伊有時從工廠做完
      直接回到臺北，沒有回去大享街，伊在臺北遇到被告鄭阿
      益時，因為被告鄭阿益有時會自己去找被告湯晉權聊天，
      伊就請被告鄭阿益如果下去，順便將鑰匙也拿去還給被告
      湯晉權等語甚明（見原審99年度訴字第1902號案卷二第13
      7頁）。且依被告高志敏持用之0000000000號號行動電話
      門號於99年8月22日23時許與鄭阿益持用之0000000000號
      行動電話門號，雙方對話內容如下：「（鄭阿益）我忘記
      我開靜音。」、「（高志敏）我跟你講我去時他們已經關
      門了要明天八點半，怎麼辦」（「（鄭阿益）跟旁邊的人
      說他講說去時他們已經關門了要明天八點半，怎麼辦（某
      人：會少很多喔）」、「（鄭阿益）會少很多喔。」等語
      （見21197號卷一第181頁），據上，可見即使在被告高志
      敏利用前開過嶺路房屋製毒時，該房屋仍在被告湯晉權之
      直接管理、支配下甚明。至於被告湯晉權雖然辯稱被告高
      志敏向伊借上開過嶺路房屋以後，伊有將鑰匙提供給被告
      高志敏使用，但因為後來被告高志敏將鑰匙弄丟了，伊只
      剩下一副，所以之後被告高志敏要進入過嶺路房屋，就一
      定要向伊拿鑰匙，被告高志敏弄丟鑰匙以後，只有向伊拿
      過兩次過嶺路房屋內之鑰匙云云，惟查，被告湯晉權被警
      查獲以後，最先於99年9月10日向員警及檢察官陳稱：上
      開過嶺路房屋是伊出租給顏如松使用云云（見偵二卷第
      152、169頁）；又被告湯晉權於99年11月3日檢察官訊問
      時，供稱：伊有兩把鑰匙，壹把留著，一把交給被告鄭阿
      益、高志敏云云，經檢察官質以：「高志敏說你並沒有給
      他鑰匙，他每次過去前，都要向你拿鑰匙，是否正確？」
      ，改稱：「我有給他鑰匙，但他和鄭阿益有時候會來找我
      拿鑰匙，說他們沒有帶鑰匙，所以向我拿。」云云（見偵
      二卷第255、256頁），至99年11月19日檢察官偵訊時，則
      供稱：「高志敏供稱他並沒有過嶺銜的鑰匙，與你所述不
      同，而鄭阿益也提及高志敏要去過嶺街時，都會找鄭阿益
      一起過去找你後在過去過嶺街，是否如此？」，供稱：「
      我印象中我有把一把鑰匙交給鄭阿益。」，訊以：「你是
      交給鄭阿益還是高志敏？」，供稱：「我記得是交給鄭阿
      益，不過他們有時來找我時說，沒帶鑰匙，就會跟我借鑰
      匙。」，訊以：「高志敏要去過嶺街前都要先來找你拿鑰
      匙？」，供稱：「他們會來找我聊天，然後再過去，但他
      們私底下有無另外過去我不知道。」云云（見24149號偵
      查卷第42、43頁），據上，被告湯晉權被警查獲以後，最
      初向檢察官陳稱係將房屋出租給「顏如松」使用，所以伊
      對於發生在過嶺路房屋內之製毒情事全不知悉，之後檢察
      官訊問時，始坦承該屋係由其提供給被告高志敏使用之事
      實，惟對於被告高志敏使用該屋之情形，其仍推稱不知，
      顯見被告湯晉權被查獲後，試圖將事情推稱為「其提供房
      屋給他人使用後，其對於發生在屋內的事情一概不知」，
      先嘗試將責任推卸給真實身分不詳之「顏如松」，之後又
      否認被告高志敏每次進入前開過嶺房屋均需向其領取鑰匙
      之事實，並因應其他共犯業已向檢察官供承之內容，持續
      修正說詞，以求自圓其說，顯見被告湯晉權所述上開情節
      ，均僅是後卸責之詞，自不足採信；另被告高志敏推稱：
      伊之所以每次進去過嶺路房屋前都向被告湯晉權拿鑰匙，
      是因為怕把鑰匙弄丟云云，亦顯為迴護被告湯晉權之說詞
      ，亦無法解釋為何其與被告湯晉權陳述不一致之原因，自
      不足採信。
  ４、被告湯晉權除提供上開過嶺路房屋給被告高志敏製造毒品
      外，另提供其位於桃園縣大享街住處空間給被告高志敏使
      用，被告高志敏即將大量用畢之感冒藥錠空盒、感冒藥錠
      提煉完假麻黃素以後剩餘之粉末，均存放於被告湯晉權大
      享街住處內，另將製造毒品過程中會使用到之若干工具、
      可樂桶暫時存放於被告湯晉權上開大享街住處內等事實，
      亦經被告高志敏於原審審判中證稱：編號G7至G10扣案物
      都是伊所有，伊把箱子丟在被告湯晉權家外面空地，有時
      拿鑰匙回去時，就把那些藥箱載去被告湯晉權家，因為他
      家有時會有人來收垃圾，被告湯晉權大享街家裡旁邊有壹
      個小倉庫，都是放一些零零碎碎，從來沒有人進去看，伊
      有放一些螺絲、可樂桶那些東西；編號G9的不明粉末是伊
      還沒有進桶的粉，還沒有製造安非他命的料，它是經過強
      酸泡過以後的粉末，是感冒藥錠分離後，裡面有雜質不能
      使用的東西；伊有遇到過垃圾車來的情形，只是伊拿去時
      是半夜，伊就放在那裡，有時被告湯晉權在睡覺，伊就先
      回去，如果是白天伊帶過去，垃圾車來伊就拿出去讓垃圾
      車載走，沒有垃圾車時，伊有時放在廁所旁邊的小間房間
      裡面，因為伊把可樂桶跟工具放在那個雜物間裡面，有時
      是放在停車位的空地，因為那間房間本來就是空的，伊把
      一些工具丟在那邊，我有跟被告湯晉權說先借伊放一些馬
      達、可樂桶、盤子，就是製毒週邊的小東西，伊放東西的
      小房間平常都沒有上鎖，房間門都是開的，只要湯晉權在
      ，伊都可以進去，有時工廠的馬達要換零件，伊就自己去
      雜物間把放到那裡的馬達拿到工廠換等語明確（見原審卷
      二第284頁反面、285頁、287頁），並有扣案物品G7至G11
      之翻拍照片在卷可資佐證（見原審卷二第187至206頁），
      是則此部分之事實，亦堪以認定。被告高志敏使用被告湯
      晉權居住場所存放製毒相關器具、已經使用完畢之感冒藥
      包裝、粉末等物，隨時都有為被告湯晉權發現之可能，而
      由前揭翻拍照片即可知，上開感冒藥錠數量龐大，任何具
      正常智識程度及社會經驗之人均能知悉此一般個人絕不可
      能於短時間內使用如此鉅量之成藥，衡情倘若被告湯晉權
      未參與被告高志敏製造毒品之事，被告高志敏自不敢將上
      開物品放置在被告湯晉權家中，此益足徵被告湯晉權知情
      且參與被告高志敏製造甲基安非他命之事實。
  ５、復查，再觀諸被告鄭阿益持用之0000000000號行動電話門
      號於99年8月22日下午6時24分撥打電話至高志敏持用之
      0000000000號行動電話門號，雙方對話內容如下：「（鄭
      阿益）我跟你講甲乙丙丁。」、「（高志敏）我知道」、
      「（鄭阿益）你聽的懂嗎？」、「（高志敏）歐斯麥的餅
      乾喔。」、「（鄭阿益）你聽得懂嗎？」、「（高志敏）
      聽得懂啊，丙嘛。」、「（鄭阿益）我這邊沒有。」、「
      （高志敏）好丙，今天不知道開到幾點。」、「（鄭阿益
      ）你要打去問啊，啊差不多要6。」、「（高志敏）五百
      的就是對吧。」、「（鄭阿益）跟上次的不一樣喔。」、
      「（高志敏）丙對吧。」、「（鄭阿益）甲乙。」、「（
      高志敏）要乙喔。」、「（鄭阿益）對。」、「（高志敏
      ）五百的6就對了是不是。」、「（鄭阿益）對。」、「
      （高志敏）乙就好了是不是。」、「（鄭阿益）對。」、
      「（高志敏）乙五百6對吧。」、「（鄭阿益）對。」、
      「（高志敏）好，我知道。」（見偵一卷第181頁）；嗣
      被告高志敏持用之0000000000號行動電話於99年8月23日
      中午12時28分撥打至被告鄭阿益持用之0000000000號行動
      電話，雙方對話內容為：「（高志敏）老闆娘，買那個6
      瓶乙醚跟24吋的濾紙。」、「（高志敏）怎樣？」、「（
      鄭阿益）你打來的還問怎樣。」、「（高志敏）我以為是
      我沒接到，那沒事，我已經到這邊了。」、「（鄭阿益）
      好。」（見偵一卷第182頁）；再被告高志敏於同日下午1
      時12分持用之0000000000號行動電話於99年8月23日中午
      12時28分撥打至被告鄭阿益持用之0000000000號行動電話
      ，雙方對話內容為：「（高志敏）我跟你講我在路上了。
      」、「（鄭阿益）嘿。」、「（高志敏）我等一下要去花
      蓮我朋友那邊，我手機可能關起來。」、「（鄭阿益）好
      。」、「（高志敏）到時候我到我朋友那邊，我會叫我朋
      友打給你，你就知道了。」、「（鄭阿益）嗯。」、「（
      高志敏）我手機快沒電了。」、「（鄭阿益）好。」（見
      偵一卷第181、182頁）。由上開被告鄭阿益與被告高志敏
      之對話內容可知，被告鄭阿益最先撥打電話，以「甲乙丙
      丁」為暗語，吩咐高志敏需要購買乙醚、丙酮、濾紙等物
      品，被告高志敏即按被告鄭阿益所提之需用數量，於隔日
      前往化工行購買之事實；而據被告鄭阿益於99年10月20日
      檢察官訊問時供稱：丙就是丙酮，乙是乙醚等語（見偵二
      卷第225頁），及於99年11月16日偵查中供稱：被告湯晉
      權很少找被告高志敏，伊印象中只有一、二次被告湯晉權
      找被告高志敏，是伊打電話傳話，有一次就是前面提到的
      「甲乙丙丁」通話等語明確（見偵二卷第267頁），亦足
      以證明鄭阿益與高志敏有討論採購乙醚、丙酮、濾紙等物
      ，且當時係由鄭阿益告知被告高志敏採購之數量。至於雖
      被告高志敏陳稱：上開對話是伊先前請被告鄭阿益幫忙購
      買製毒原料，被告鄭阿益沒買到，打電話告訴伊，伊隔天
      就去化工行購買云云，及被告鄭阿益於原審訊問時亦稱：
      有次伊要去中壢找被告湯晉權，被告高志敏要伊到中壢去
      看看有無化工行，要伊幫他問問看有無丙酮，因為當時已
      經10點多，伊下去時連問都沒有問，就直接打電話給被告
      高志敏說甲乙丙丁云云（見原審卷一第57頁），惟查，上
      開通話之時間應為下午6時，此與被告鄭阿益所述時間並
      不相符，且經檢視上開通話內容，被告鄭阿益除告訴被告
      高志敏「沒有丙」之事外，還表示需要「乙五百6」，隔
      日被告高志敏果然前往化工行購買6瓶乙醚，而倘若被告
      鄭阿益只是單純於先前受被告高志敏委託購買原料未買到
      ，應只要在電話中告訴被告高志敏其沒買到即可，豈有可
      能反而由被告鄭阿益告訴被告高志敏需購買多少數量之原
      料之理，顯見被告高志敏之說法，只是為隱匿有其他共犯
      涉入共同製造毒品犯行之事實，被告鄭阿益於本案移審以
      後，始提出此部分之說詞，則是為附和被告高志敏之說詞
      ，自均不足採信。至於被告鄭阿益曾經於偵查中曾具結證
      稱：上開對話內容均為其站在被告湯晉權旁邊，是伊將電
      話交給被告湯晉權直接與被告高志敏對話，包括「老闆娘
      買6瓶乙醚跟24吋的濾紙」的對話也是云云（見偵二卷第
      238頁），然上開0000000000號行動電話既均為被告鄭阿
      益持用，則在被告鄭阿益持用之上開行動電話發話之情形
      ，固可能由被告鄭阿益直接將電話交給被告湯晉權發話給
      被告高志敏，惟於受話情形，至少需由被告鄭阿益接起以
      後再轉由被告湯晉權與被告高志敏通話，而上開被告高志
      敏在化工行撥打電話給被告鄭阿益，雙方直接開始通話，
      並沒有轉交他人通話之情形，可見被告鄭阿益此部分之說
      詞，與客觀證據不符，顯有為脫免自己罪責而卸責予被告
      湯晉權之嫌疑，此部份證詞則不可採。
  ６、再查，被告鄭阿益持用之0000000000號行動電話門號於99
      年8月30日凌晨1時31分撥打電話至被告高志敏持用之0000
      000000號行動電話門號，雙方對話內容如下：「（鄭阿益
      ）逗陣的，我要回到山上了，我回來了。」、「（高志敏
      ）怎麼這樣。」、「（鄭阿益）我家都不用回喔，要報到
      啊，明天。」、「（高志敏）啊洗下去沒？」、「（鄭阿
      益）他那個要重洗。」、「（高志敏）啊，有在辦了嗎？
      」、「（鄭阿益）重洗你聽不懂喔，他那個都一個一個結
      粒子。」、「（高志敏）嘿。」、「（鄭阿益）今天總共
      有量過共兩千七啦，再洗粒子下去不知還有多少。」、「
      （高志敏）那是沒有關係。」、「（鄭阿益）那都是一粒
      一粒。」、「（高志敏）我知道那個如果不好是一定會縮
      的。」、「（鄭阿益）都一粒一粒啦，有如大拇指大粒的
      ，有羊大便一粒一粒的，那裡面不洗開不行啦！」、「（
      高志敏）我知道。」、「（鄭阿益）他有篩過你知不知道
      ？」、「（高志敏）你先不要講這些，你先聽我講。」、
      「（鄭阿益）你說。」、「（高志敏）啊有洗下去沒有？
      」、「（鄭阿益）要重洗你聽不懂喔。」、「（高志敏）
      啊有沒有下去？」、「（鄭阿益）有洗啊怎麼會沒有，有
      一部分三分之一重洗。」、「（高志敏）嘿。」、「（鄭
      阿益）重洗一定要讓他那個乾啊。」、「（高志敏）好不
      要講了，啊你什麼時候要過去？」「（鄭阿益）我要看我
      老婆、小孩，我剛去基隆，在回來路上。」、「（高志敏
      ）你跟他講一下，我明天如果去找他，會打給你，你再跟
      他講一下。」、「（鄭阿益）好啊，但是他不在那邊，在
      另外一個地方。」、「（高志敏）那我要去哪找他。」、
      「（鄭阿益）嗯，我跟你講光頭的電話。」、「（高志敏
      ）那明天再講。」、「（鄭阿益）好。」。嗣被告鄭阿益
      持用之0000000000號行動電話門號又於同日下午3時5分撥
      打電話至被告高志敏持用之0000000000號行動電話門號，
      雙方對話內容如下：「（鄭阿益）逗陣的我跟你說光頭的
      電話。」、「（高志敏）不是，我沒空過去這幾天都沒空
      。」、「（鄭阿益）好啦，沒空沒關係，我跟你講電話，
      你如果要下去。」、「（高志敏）我們不要在電話中講好
      不好。」、「（鄭阿益）不會啦，我跟你說這支電話你跟
      光頭聊天沒關係，你如果要下去，就再打這支電話。」、
      「（高志敏）要找光頭打這支電話就會找到他就對了。」
      「（鄭阿益）對啦！0000000000。」、「（高志敏）逗陣
      的，拜託勒，我那個。」、「（鄭阿益）我又還沒下去，
      你聽不懂喔。」、「（高志敏）我知道我先跟你講一下，
      我這幾天真的沒空下去。」、「（鄭阿益）不用說那個啦
      ，你如果要下去找不到我就打這支。」、「（高志敏）我
      知道，我那個有時間性的，拜託你幫我處理一下，不然我
      會開花。」、「（鄭阿益）我人還在這邊還沒下去你聽不
      懂喔。」、「（高志敏）我知道啦。」、「（鄭阿益）人
      家本來就以你為先，那天本來就要那個，你沒給人家弄乾
      淨，你沒給人家掃乾淨。」、「（高志敏）真的拜託。」
      、「（鄭阿益）我知道啦，我那天下去人家本來就要給你
      優先。」、「（高志敏）我盡量喬時間啦。」、「（鄭阿
      益）好，我知道。」。而據被告高志敏於審判中證稱：上
      開第一則譯文是被告鄭阿益想知道做出來的成品會有多少
      ，2700是在講麻黃素的數量，因為伊本來有3公斤的麻黃
      素，第二則譯文是告訴鄭阿益這幾天沒有空去過嶺路，因
      為伊那幾天都在臺北忙等語明確（見原審99年度訴字第
      1906 號案卷二第142頁）；又關於上開第一則通話內容，
      被告鄭阿益於99年11月1日檢察官訊問時具結證稱：前次
      檢察官提示的「要重洗」、「共2700」這些話是伊說的沒
      錯，是被告湯晉權站在伊旁邊要伊這麼說，被告湯晉權說
      不夠3000，要伊跟被告高志敏講等語明確（見偵二卷第23
      9頁），而經檢核上開譯文內容，被告鄭阿益提及「他有
      篩過你知不知道」，可推知確實有另一人進入過嶺路製毒
      工廠檢視被告高志敏提煉麻黃素之製造成果，而後續被告
      高志敏提及「明天如果去找他，會再打電話給你」，被告
      鄭阿益表示「他不在那邊」，被告高志敏問「要去哪裡找
      他」，被告鄭阿益復稱「我給你光頭的電話」，而據被告
      高志敏陳稱，該部分是被告鄭阿益講可以聯絡綽號光頭之
      人幫忙聯繫被告湯晉權之事等語（見原審卷二第144頁反
      面），果然當天下午被告鄭阿益即撥打上開第二則電話與
      被告高志敏談論要進入前接過嶺路製毒工廠之事，及告訴
      被告高志敏「光頭」之聯絡電話，可見被告高志敏、鄭阿
      益於上開第一則通話中所提檢視被告高志敏工作品質之「
      他」應為被告湯晉權，則被告鄭阿益於偵查中供稱上開通
      話係幫被告湯晉權向被告高志敏傳話之情節，即堪以採信
      ；又被告鄭阿益雖未坦承其有一起去看被告高志敏工作成
      果之事實，惟從上開通話內容，被告鄭阿益對於被告高志
      敏所提煉麻黃素「很髒」、「結成一粒一粒」之情形相當
      熟悉，可見其自身亦有親眼見到被告高志敏上開工作成果
      無疑。綜上，由上開譯文及被告高志敏、鄭阿益所陳上開
      情詞可知，被告鄭阿益確有與被告湯晉權進入過嶺路製毒
      工廠內測量被告高志敏所提煉麻黃素之數量及觀察麻黃素
      之品質，被告湯晉權發現品質不佳以後，隨即要求被告鄭
      阿益轉告被告高志敏該批麻黃素必須重新製作之意旨。至
      於被告高志敏於原審審理時經審判長提示上開通訊監察譯
      文詳細詢問該則譯文之意思，推稱：2700是伊之前告訴被
      告鄭阿益的數量云云，隨後就上開通話中，鄭阿益提到「
      不洗開不行」、「他有篩過」、「要重洗」、「有三分之
      一要重洗」，及被告高志敏有詢問被告鄭阿益「洗下去沒
      有」，或保持沈默稱不知道，或稱忘記云云（見原審99
      年度訴字第1906號案卷二第141頁反面、142頁），不僅與
      上開譯文之客觀內容不合，且有避重就輕之嫌，自不足採
      取。
  ７、另被告高志敏持用之0000000000號行動電話於99年8月31
      日下午4時34分撥打至被告鄭阿益持用之0000000000號行
      動電話，雙方對話內容為：「（高志敏）你還有在北部嗎
      ？」、「（鄭阿益）有啊。」、「（高志敏）你下去了沒
      ？」、「（鄭阿益）還沒。」、「（高志敏）我這幾天可
      能也沒辦法下去，我跟你說你進去就全權處理下去就對了
      ，再跟我說我沒法下去幫忙。」、「（鄭阿益）會啦。」
      、「（高志敏）一個禮拜可以嗎？」、「（鄭阿益）我下
      去再把情況跟你講。」、「（高志敏）你何時過去？」、
      「（鄭阿益）明天啦，我明天早上要去報到。」、「（高
      志敏）明天才要去喔。」、「（鄭阿益）我報到完一定下
      去，我去到那邊再跟你講。」、「（高志敏）好啦。」「
      （鄭阿益）那應該是沒問題。」、「（高志敏）我煩惱得
      很。」、「（鄭阿益）那天那個東西真的是很髒。」、「
      （高志敏）沒關係該損失的還是要損失。」、「（鄭阿益
      ）我知道，下去後怎樣我會跟你講。」、「（高志敏）好
      。」、「（鄭阿益）我那天在那邊我沒那個意思我要回來
      ，你聽得懂嗎？」、「（高志敏）我跟你講，有一天我們
      早上去那邊，我跟朋友在那邊起霧下面跑，你站在外面那
      一種，你聽得懂意思嗎？那天起霧那個我想到要怎麼解決
      了，那個問題解決就OK了。」、「（鄭阿益）到時候再講
      ，逗陣的我問你啦，那天他跟他老婆搞的他舅子叫他去執
      行。」、「（高志敏）後來勒？」、「（鄭阿益）他也是
      叫我趕快學，我是要你來快學啦。」、「（高志敏）他真
      的要去喔。」、「（鄭阿益）他是這樣講啦，你聽的懂嗎
      ？」、「（高志敏）好啦。」、「（鄭阿益）所以我說你
      趕快把你事情放下，我們兩個來去那邊，我加減記加減那
      個對不對。」、「（高志敏）我大約都沒問題了。」、「
      （鄭阿益）你來操作看看再說，你這幾天趕快把事情辦一
      辦，你聽的懂嗎？」、「（高志敏）好。」（見偵一卷第
      183 頁）。由上開通話內容可知，被告高志敏、鄭阿益二
      人係延續其等於99年8月30日電話中談論之事項，被告高
      志敏稱最近幾天沒時間進入過嶺路之製毒工廠，被告高志
      敏要被告鄭阿益先行進入過嶺路製毒工廠「全權處理」某
      事，隨後二人又聊到先前被告高志敏製作之麻黃素真的「
      很髒」，二人並商討要向不明人士學習製毒方法以改進技
      術云云。據上，由被告鄭阿益持續關心製毒品質，被告高
      志敏更委託被告鄭阿益進過嶺路製毒工廠代為處理事務等
      情，更足以佐證被告鄭阿益與被告高志敏有共同製造毒品
      之犯意甚明，至被告高志敏於原審審判中經提示上開對話
      ，均推稱忘記了云云，亦顯為迴護被告鄭阿益之詞，不足
      採信。
  ８、本案被告鄭阿益知悉被告高志敏欲製作甲基安非他命毒品
      ，即帶被告高志敏至被告湯晉權處，被告湯晉權、鄭阿益
      即與被告高志敏共同基於製造甲基安非他命之犯意聯絡，
      由被告高志敏負責實際製毒工作，被告湯晉權則同意被告
      高志敏將上開過嶺路房屋作為製毒工廠使用，並提供其上
      揭大享路住處類似雜物間供被告高志敏堆放感冒藥包裝盒
      、器具、雜物等，被告高志敏每次進入上開過嶺路製毒工
      廠前，均需前往上開大享街住處向被告湯晉權領取鑰匙，
      被告鄭阿益除經常陪同被告高志敏到上開大享街住處與被
      告湯晉權共同商議製毒事宜外，並負責被告湯晉權與被告
      高志敏之間傳話、溝通事宜等事實，均經認定如前，從而
      ，自可認為被告高志敏、湯晉權、鄭阿益三人有共同製造
      甲基安非他命毒品之意思，雖並無證據證明被告湯晉權、
      鄭阿益有直接參與在上開過嶺路製毒工廠內從事製造甲基
      安非他命工作，惟其二人既然與被告高志敏共同謀議製造
      甲基安非他命毒品，主觀上即有利用被告高志敏之行為完
      成整個製造毒品犯行之意思，又其二人於客觀上亦各自有
      分擔從事構成要件以外之行為，是均堪認被告湯晉權、鄭
      阿益均與被告高志敏共同犯上開製造甲基安非他命犯行至
      明。
  ９、雖被告高志敏證稱伊因為要躲避通緝所以才向被告湯晉權
      商借上開過嶺路房屋使用，伊沒有說要製造毒品云云，惟
      查，關於被告高志敏向被告湯晉權借上開過嶺路房屋所使
      用之理由，被告高志敏於原審審理時證稱：伊向湯晉權說
      有件案子快要被通緝了，想借住他那裡，其一開始借房子
      真的是為了逃避通緝，還沒有要製毒的意思云云（見原審
      99年度訴字第1906號案卷二第134頁），然據被告湯晉權
      於99年11月3日檢察官訊問時供稱：被告鄭阿益介紹被告
      高志敏向伊借房子，烏子說要寄放東西，伊有答應他云云
      （見偵二卷第253 頁），於原審100年3月3日準備程序時
      ，被告湯晉權又改稱：當時是被告鄭阿益帶被告高志敏來
      ，問房子可不可以借給被告高志敏住，伊當時只知道被告
      高志敏要住云云（見原審100年度訴字第196號案卷第38頁
      反面），至原審審理時，又稱：伊那時沒問被告高志敏為
      何要借住房屋，伊想他可能經濟狀況不好云云（見原審99
      年度訴字第1906號案卷二第148頁），均未提及被告高志
      敏有向其表示即將被通緝要借用房屋之事，顯見被告高志
      敏上開證詞與被告湯晉權所述出入甚大，已難以採信；又
      根據被告高志敏之說詞，其所謂躲避通緝的案件，是其先
      前因製造第四級毒品經法院判刑2年2月之案件等語（見原
      審99年度訴字第1906號案卷二第143頁反面），而經核該
      案係於99年5月19日才經臺灣板橋地方法院以98年度訴字
      第3844號判處被告高志敏有期徒刑2年2月，被告高志敏提
      出上訴，由本院以99年度上訴字2376號受理，直至本案案
      發以後，被告高志敏才又撤回上訴等情，均有被告高志敏
      之本院前案紀錄表在卷可參，以該案甫經一審判決徒刑，
      尚未確定，被告高志敏亦才剛剛上訴至二審，除非其已無
      意到案接受審理，否則被告高志敏豈有於判決尚未確定前
      即預先安排逃亡藏匿地點之理，足見被告高志敏稱其以上
      開理由向被告湯晉權借用房屋，與常理不符；再被告湯晉
      權並未將上開過嶺路房屋之鑰匙交由被告高志敏自由保管
      使用，被告高志敏隨後使用上開過嶺路房屋之模式，均為
      其欲進入該屋前，才向被告湯晉權拿取該房屋之鑰匙，被
      告高志敏平常亦均居住於臺北，僅有要從事製毒工作時，
      才會前往上開過嶺路房屋，均如前述，則被告高志敏實際
      使用該房屋方式，實與「為躲避通緝而居住」相去甚遠，
      被告湯晉權又豈有可能絲毫不關心被告高志敏使用房屋之
      真正目的為何，且過嶺路房屋於案發當時並無電力、自來
      水之事實，有臺灣自來水股份有限公司100年5月19日台水
      二葉字第10000060990號函文、臺灣電力股份有限公司逃
      園區營業處100年5月20日桃園字第10005005991號函文在
      卷可參（見原審99年度訴字第1906號案卷二第171、173頁
      ），被告高志敏從事製毒工作，係偷接隔壁鄰居電力，自
      行搬入桶裝水使用一情，亦為被告高志敏自承甚明（見原
      審99年度訴字第1906號案卷二第286頁），倘若被告高志
      敏確以「居住」為由，而向被告湯晉權借用房屋，被告湯
      晉權焉有可能明知該處無水無電，而提供該處予被告高志
      敏作為居住之處所。況依前述通訊監察譯文，被告高志敏
      多次向被告鄭阿益提及其沒有辦法到過嶺路處所，足認被
      告高志敏亦無實際居住該處之事實，從而，被告高志敏證
      稱係以即將通緝要找地方躲藏為理由，請被告鄭阿益幫忙
      向被告湯晉權借用房屋，被告湯晉權、鄭阿益均不知道伊
      製造毒品之事云云，明顯為迴護被告鄭阿益、湯晉權二人
      之說詞，自不足採為對被告湯晉權、鄭阿益有利之認定。
１０、此外，據被告高志敏、湯晉權二人於原審審理時均自承，
      其二人僅在10餘年前認識，之後雙方均無往來，係被告鄭
      阿益於99年6月間帶同被告高志敏至被告湯晉權住處後，
      雙方才又重新認識（見原審99年度訴字第1902號案卷二第
      135頁反面、136、145頁、150頁反面、151頁），可見直
      至被告湯晉權同意將房屋提供予被告高志敏使用之際，被
      告湯晉權與被告高志敏尚非深交，衡情一般人會將自己房
      屋無償提供給沒有一定交情之人已屬十分罕見，更遑論被
      告高志敏聲稱，其開口向被告湯晉權借用房屋之理由為「
      通緝躲避員警追查」，以被告湯晉權先前有毒品等前科紀
      錄，多次入監執行，甚且其於案發當時，正因為先前所犯
      恐嚇案件未到案接受執行，經臺灣桃園地方法院檢察署以
      97年桃檢玲執甲緝字7314號發布通緝中（執行案號：97年
      度執字第10046號，有被告湯晉權之本院被告前案紀錄表
      在卷可參），則被告湯晉權應較當時尚未因案遭通緝之被
      告高志敏害怕被警查獲，故其基於趨吉避禍心態，自會顧
      慮到將房屋提供予被告高志敏，除將引來警方上門查緝，
      自身更可能涉及藏匿人犯罪責，從而，被告湯晉權辯稱當
      其聽聞被告高志敏表示即將因案遭到通緝，欲借用過嶺路
      房屋躲藏之後，即甘冒刑法藏匿人犯罪責之風險，慨然無
      償提供該過嶺路房屋予被告高志敏作為逃避員警追查之情
      詞，均屬違背事理，並不足採取。又經檢視案發現場照片
      ，上開過嶺路房屋經被告高志敏充作製毒場所後，現場充
      斥大量隨意散置之大型瓶罐、器具，一片狼籍，此有前開
      現場照片在卷可佐，假使被告高志敏自始係隱瞞被告湯晉
      權製造甲基安非他命之事，則如遭被告湯晉權發現此種情
      形，其自無法向被告湯晉權交待，更何況製造毒品者為避
      免為偵查機關查獲面臨牢獄之災，莫不小心行事，為避免
      讓不相干之人知悉詳情，當會尋覓安全可靠之場所，不可
      能讓他人隨意進出製毒場所，被告湯晉權未將上開過嶺路
      房屋之鑰匙交付予被告高志敏，只有當被告高志敏要進入
      該屋內時才會向被告湯晉權拿取鑰匙，業如前述，則依被
      告高志敏即無法預料被告湯晉權何時會進入上開過嶺路房
      屋，倘被告高志敏未讓被告湯晉權知道其在該處所製毒之
      事，豈不是將自己置於隨時暴露犯行之風險中，實屬違背
      常理。以上種種，均足證明被告湯晉權辯稱不知被告高志
      敏在上開過嶺路房屋內製造毒品之情詞，不足採信。
（五）被告湯晉權辯護人上訴辯稱略以：被告湯晉權從未與高志
      敏商議製作毒品，被告湯晉權自99年6月間將過嶺路一段
      345巷206號房屋借予高志敏使用後即不再管理該房屋，期
      間因高志敏遺失該房屋鑰匙，曾向被告湯晉權借過1、2次
      ，高志敏製毒過程以及所需原料為何，只有高志敏一人知
      悉云云；另被告鄭阿益辯護人為被告鄭阿益辯稱略以：本
      件高志敏製造甲基安非他命毒品並未達既遂階段；被告鄭
      阿益並未與高志敏、湯進權共謀製造毒品云云，惟查，被
      告高志敏製造甲基安非他命毒品已達既遂階段，被告湯晉
      權、鄭阿益為共同正犯之理由，已詳如前述，被告二人仍
      直陳詞所辯各節與上開事證不符，均不可採。
（六）綜上所述，本案事證明確，被告高志敏、鄭阿益、湯晉權
      三人共同製造毒品甲基安非他命之犯行均已經證明，應予
      依法論科。
二、論罪科刑部分：
（一）查甲基安非他命係屬第二級毒品，毒品危害防制條例第2
      條第1項第2款定有明文，是核被告高志敏、鄭阿益、湯晉
      權所為，均係犯毒品危害防制條例第4條第2項之製造第二
      級毒品罪。被告三人就前開犯行，有共同犯意聯絡及行為
      分擔，均應論以共同正犯。
（二）被告高志敏、湯晉權分別有事實欄編號一所載之前案紀錄
      ，其二人於有期徒刑執行完畢後，5年內故意再犯本案有
      期徒刑以上之罪，為累犯，除法定本刑為無期徒刑不得加
      重外，均應依法加重其刑（法定本刑無期徒刑不得加重，
      原審漏載，惟不影響於判決之本旨，應予補正）。
（三）又按毒品危害防制條例第17條第2項規定，犯第4條至第8
      條之罪於偵查及審判中均自白者，減輕其刑；又按上開規
      定係指偵查及審判均有自白犯罪而言，所稱「偵查中之自
      白」，包含向偵查犯罪職權之司法警察（官）自白，及偵
      查中檢察官向法院聲請羈押，於法院訊問時所為之自白，
      故僅需被告於偵、審中均曾自白，即得認有該條項之適用
      ，不以始終承認為必要（最高法院99年度台上字第5522號
      判決參照）；又按所謂自白，乃被告對於自己之犯罪事實
      為全部或主要部分，為肯定之供述（最高法院99年度台上
      字第2455號判決參照）。經查：被告高志敏雖然否認被告
      鄭阿益、湯晉權共同犯罪之事實，惟其於偵查及原審審理
      中，就自己所為製造第二級毒品之犯罪事實，均為承認之
      供述，是則就被告高志敏所犯共同製造第二級毒品罪，應
      依上開規定，減輕其刑，並與前開累犯加重事由先加重後
      減輕之。至於被告湯晉權於偵查及原審或本院審理中均未
      曾自白，自無毒品危害防制條例第17條第2項之適用。至
      被告鄭阿益辯護人為被告鄭阿益辯稱：被告在地檢署已坦
      承有代同案被告高志敏購買化學原料，並代同案被告高志
      敏、湯進權傳話，被告並於偵查及審理時均坦承有檢視該
      毒品是否已達成品階段，並要求同案被告高志敏重洗，應
      有毒品危害防制條例第17條第2項減刑規定之適用云云，
      惟按毒品危害防制條例第17條第2項規定：「犯第四條至
      第八條之罪於偵查及審判中均自白者，減輕其刑。」，係
      為鼓勵是類犯罪行為人悔過、自白，並期訴訟經濟、節約
      司法資源而設。如檢察官已行偵訊，則必須於偵查及審判
      中均有自白，始有適用，缺一不可。苟於偵查中未自白犯
      罪，或仍為種種避重就輕或諉責他人之辯解，迄至審判中
      始為自白，即無該項減刑之適用至明（最高法院100年度
      臺上字第5172號判決意旨參照）。查，被告鄭阿益雖然曾
      經供承被告湯晉權參與犯罪之情節，並承認自己曾經替被
      告湯晉權、高志敏二人傳話之事實，惟於原審準備程序仍
      辯稱：他打電話叫我幫他去買丙酮、乙醚、濾紙，但是我
      真的沒有買到，製毒部分我根本連看過都沒有等語（見原
      審卷一第219頁反面），於本院仍辯稱：我沒有與高志敏
      共同製毒，高志敏有叫我當他買乙醚、丙酮、濾紙，但我
      沒有買到等語（見本院卷第178頁反面），仍始終辯稱自
      己沒有參與共同製造第二級毒品犯行，而有避重就輕及委
      責他人之情形，是仍不能認為被告鄭阿益就其自身之犯行
      曾經有自白犯罪之情事，從而，被告鄭阿益亦無適用毒品
      危害防制條例第17條第2項減刑規定之餘地，併予說明。
三、原審適用上開規定，並審酌：被告高志敏、鄭阿益、湯晉權
    均正值壯年，卻不思以正當工作賺取金錢，反而共同製造毒
    品牟利，誠屬不該，而本案查扣之含甲基安非他命成分之溶
    液及相關設備、化工原料數量非少，被告高志敏在為警查獲
    前，已於前揭過嶺路製毒工廠製造毒品約一個多月時間，並
    已經從大量感冒藥錠提煉出假麻黃後（氯化反應），又完
    成氫化反應，將假麻黃加工為含有甲基安非他命成分之溶
    液，犯罪情節非輕，並分別考量被告高志敏係實際在製毒工
    廠內製造毒品之人；被告鄭阿益明知被告高志敏欲尋覓製造
    毒品之地點，仍然積極介紹被告高志敏予被告湯晉權認識，
    隨後並持續與被告高志敏、湯晉權共同討論製毒事宜，並且
    為被告湯晉權向被告高志敏傳話，要被告高志敏準備製毒原
    料，或向被告高志敏反映毒品品質不佳之事；被告湯晉權知
    悉被告高志敏有意製造毒品後，即同意提供房屋給被告高志
    敏使用，其並持續關心製毒過程，曾利用被告鄭阿益傳話告
    訴被告高志敏購買製毒原料及毒品品質不佳之事。被告高志
    敏固坦承犯行，惟僅坦承自己已被查獲之犯罪事實，對於被
    告湯晉權、鄭阿益之犯罪行為，且對其製造毒品資金、原料
    來源，未予清楚交代，對於偵查機關繼續追查相關共犯及毒
    品上游，並無貢獻；被告鄭阿益、湯晉權則均矢口否認有何
    共同製造毒品犯行，態度不佳。被告高志敏先前已因為製造
    第四級毒品案件，經臺灣板橋地方法院判處有期徒刑2年2月
    ，竟於該案仍在訴訟當中，即重操舊業製毒，絲毫未見悔改
    醒悟之意思，實不宜縱，被告鄭阿益、湯晉權均有多個毒品
    犯罪前科，素行非佳。並念及並無證據證明被告高志敏業已
    製造出甲基安非他命結晶並出貨予他人，及被告高志敏現罹
    患鼻咽癌末期等情。及考量其他一切情狀。分別量處被告高
    志敏有期徒刑6年，被告鄭阿益有期徒刑7年10月，被告湯晉
    權有期徒刑8年。並敘明沒收部分（理由均詳如附表一至四
    之說明）：
    1.扣案如附表編號附表一編號1至5、附表二編號10-1、附表
      三編號50至52、62至64、67、76、89所示含有甲基安非他
      命成分之溶液（含容器）及殘留甲基安非他命成分之物（
      含物品本身及其上殘留之甲基安非他命成分），因殘留有
      無從析離之甲基安非他命成分，均經鑑定無訛，應屬違禁
      物，不問屬於犯人所有與否，均應依毒品危害防制條例第
      18條第1項前段之規定沒收銷燬。至鑑驗耗損之甲基安非
      他命既已滅失，自無庸宣告沒收銷燬。
    2.扣案如附表二編號1至9、10-2、11、附表三編號4至24、
      27至49、53至55 、57、65、66、68至71、73至75、77、
      79、82至88、90 、91、附表四所示之物，均係被告高志
      敏所有共同犯本案製造第二級毒品罪所使用之物，均應依
      毒品危害防制條例第19條第1項前段規定及共犯共同責任
      原則，併予宣告沒收之。
    3.至於扣案如附表三編號1、2、3、25、26、56、58至61、7
      2、78、80、81所示之物，因無證據認為明與本案被告等
      人之上開犯罪事實有直接關係，爰不諭知沒收，併予說明
      。
    原審認事用法，尚無違誤，量刑亦屬妥適，被告高志敏上訴
    指摘原審量刑過重，被告鄭阿益、湯晉權上訴否認犯罪，均
    無理由，上訴應予駁回。
四、被告高志敏經合法傳喚，無正當理由不到庭，爰不待其陳述
    逕行判決。
據上論結，應依刑事訴訟法第368條、第371條，判決如主文。
本案經檢察官黃和村到庭執行職務
中    華    民    國  100    年    12    月    15     日
                  刑事第六庭審判長法  官  邱同印  
                                  法  官  黃惠敏
                                  法  官  吳淑惠
以上正本證明與原本無異。
如不服本判決應於收受送達後10日內向本院提出上訴書狀，並應
敘述具體理由；其未敘述上訴之理由者，應於上述期間屆滿後20
日內向本院補提理由書（均須按他造當事人之人數附繕本）「切
勿逕送上級法院」。
                                  書記官  陳紀語
中    華    民    國   100    年    12    月    22    日
附錄本案論罪科刑所適用之法條：
毒品危害防制條例第4 條第2 項
製造、運輸、販賣第二級毒品者，處無期徒刑或7 年以上有期徒
刑，得併科新臺幣1 千萬元以下罰金。
附表一：
┌──┬───┬─────┬──┬──┬───────────────┬──────┬────┬────┬──┐
│編號│鑑定編│扣案物品標│單位│數量│鑑定之說明                    │說明        │保管字號│扣案地點│處理│
│    │號    │示名稱    │    │    │                              │            │        │        │方式│
├──┼───┼─────┼──┼──┼───────────────┼──────┼────┼────┼──┤
│ 1. │B-18  │甲基安非他│瓶  │1   │1.經檢視為黃色透明液體        │含有甲基安非│99年度紅│中壢市過│沒收│
│    │      │命溶液    │    │    │2.驗前毛重5605.00 公克（包裝玻│他命成分之溶│字第1481│嶺路435 │銷燬│
│    │      │          │    │    │  璃杯重1285.00 公克），經取  │液          │號      │巷206號 │    │
│    │      │          │    │    │  14.65 公克鑑定，餘4305.35 公│            │        │        │    │
│    │      │          │    │    │  克。                        │            │        │        │    │
│    │      │          │    │    │3.檢出第二集毒品甲基安非他命（│            │        │        │    │
│    │      │          │    │    │  Methamphetamine ）、微量第四│            │        │        │    │
│    │      │          │    │    │  級毒品：毒品先驅原料麻黃（│            │        │        │    │
│    │      │          │    │    │  Ephedrine)成分。            │            │        │        │    │
│    │      │          │    │    │4.測得甲基安非他命純度約百分之│            │        │        │    │
│    │      │          │    │    │  11 ， 驗前純質淨重約475.20公│            │        │        │    │
│    │      │          │    │    │  克。                        │            │        │        │    │
├──┼───┼─────┼──┼──┼───────────────┼──────┼────┼────┼──┤
│ 2. │E-4-3 │假麻黃溶│瓶  │1   │1.經檢視為棕色液體            │含有甲基安非│同上    │同上    │沒收│
│    │      │液        │    │    │2.驗前毛重2310.00 公克（包裝塑│他命成分之溶│        │        │銷燬│
│    │      │          │    │    │  膠籃及布重1245.00 公克），經│液          │        │        │    │
│    │      │          │    │    │  取12 .01公克鑑定，總驗餘淨重│            │        │        │    │
│    │      │          │    │    │  1052.99 公克                │            │        │        │    │
│    │      │          │    │    │3.檢出第二級毒品甲基安非他命、│            │        │        │    │
│    │      │          │    │    │  第四級毒品：毒品先驅原料假麻│            │        │        │    │
│    │      │          │    │    │  黃（Pseudoephedrine ）成分│            │        │        │    │
│    │      │          │    │    │  。                          │            │        │        │    │
│    │      │          │    │    │4.甲基安非他命純度約百分之15，│            │        │        │    │
│    │      │          │    │    │  純質淨重約159.75公克。      │            │        │        │    │
│    │      │          │    │    │  假麻黃純度為百分之42，驗前│            │        │        │    │
│    │      │          │    │    │  純質淨重約447.30公克。      │            │        │        │    │
├──┼───┼─────┼──┼──┼───────────────┼──────┼────┼────┼──┤
│ 3. │L-12  │假麻黃溶│包  │2   │1.經檢視均為淡黃色液體        │含有甲基安非│同上    │臺北市和│沒收│
│    │L-13  │液        │    │    │2.驗前總毛重485.00公克（包裝塑│他命成分之溶│        │平東路3 │銷燬│
│    │      │          │    │    │  膠盒重180.00公克），經取    │液          │        │段106 號│    │
│    │      │          │    │    │  24.28 公克鑑定，總餘280.72公│            │        │9 樓911 │    │
│    │      │          │    │    │  克                          │            │        │室      │    │
│    │      │          │    │    │3.檢出第二級毒品甲基安非他命、│            │        │        │    │
│    │      │          │    │    │  微量第四級毒品：毒品先驅原料│            │        │        │    │
│    │      │          │    │    │  假麻黃成分。              │            │        │        │    │
│    │      │          │    │    │4.抽取L12 甲基安非他命純度約百│            │        │        │    │
│    │      │          │    │    │  分之13，推估純質淨重約39.65 │            │        │        │    │
│    │      │          │    │    │  公克。                      │            │        │        │    │
├──┼───┼─────┼──┼──┼───────────────┼──────┼────┼────┼──┤
│ 4. │L-14  │甲基安非他│瓶  │1   │1.外觀為黃色透明液體。        │含有甲基安非│同上    │同上    │沒收│
│    │      │命溶液（液│    │    │2.驗前毛重2005.00 公克（包裝玻│他命成分之溶│        │        │銷燬│
│    │      │態半成品）│    │    │  璃杯重775.00公克），經取    │液          │        │        │    │
│    │      │          │    │    │  16.33 公克鑑定，餘重1213.67 │            │        │        │    │
│    │      │          │    │    │  公克                        │            │        │        │    │
│    │      │          │    │    │3.驗出第二級毒品甲基安非他命、│            │        │        │    │
│    │      │          │    │    │  微量第四級毒品：毒品先驅原料│            │        │        │    │
│    │      │          │    │    │  甲基麻黃等成分。          │            │        │        │    │
│    │      │          │    │    │4.測得甲基安非他命純度約百分之│            │        │        │    │
│    │      │          │    │    │  13 ， 驗前純質淨重約159.90公│            │        │        │    │
│    │      │          │    │    │  克。                        │            │        │        │    │
├──┼───┼─────┼──┼──┼───────────────┼──────┼────┼────┼──┤
│ 5. │L-15  │甲基安非他│瓶  │1   │1.外觀為黃色透明液體。        │含有甲基安非│同上    │同上    │沒收│
│    │      │命溶液    │    │    │2.驗前毛重4610.00 公克（包裝塑│他命成分之溶│        │        │銷燬│
│    │      │          │    │    │  膠桶重578.00公克），經取    │液          │        │        │    │
│    │      │          │    │    │  12.81 公克鑑定，餘重4019.19 │            │        │        │    │
│    │      │          │    │    │  公克                        │            │        │        │    │
│    │      │          │    │    │3.驗出第二級毒品N,N-二甲基安非│            │        │        │    │
│    │      │          │    │    │  他命（                      │            │        │        │    │
│    │      │          │    │    │  N,N-Dimethylamphetamine ）、│            │        │        │    │
│    │      │          │    │    │  微量第二級毒品甲基安非他命、│            │        │        │    │
│    │      │          │    │    │  微量第四級毒品：毒品先驅原料│            │        │        │    │
│    │      │          │    │    │  麻黃、微量第四級毒品：毒品│            │        │        │    │
│    │      │          │    │    │  先驅原料甲基麻黃（        │            │        │        │    │
│    │      │          │    │    │  Methylephedrine ）等成分。  │            │        │        │    │
│    │      │          │    │    │4.測得N,N-二甲基安非他命純度約│            │        │        │    │
│    │      │          │    │    │  百分之2 ，驗前純質淨重約    │            │        │        │    │
│    │      │          │    │    │  80.64 公克。                │            │        │        │    │
└──┴───┴─────┴──┴──┴───────────────┴──────┴────┴────┴──┘
附表二：
┌──┬───┬─────┬──┬──┬───────────────┬──────┬────┬────┬──┐
│編號│鑑定編│扣案物品標│單位│數量│鑑定之說明                    │說明        │保管字號│扣案地點│處理│
│    │號    │示名稱    │    │    │                              │            │        │        │方式│
├──┼───┼─────┼──┼──┼───────────────┼──────┼────┼────┼──┤
│ 1. │A-4   │假麻黃溶│瓶  │1   │1.外觀為淡黃色物質            │製造甲基安非│99年度紅│中壢市過│沒收│
│    │      │液        │    │    │2.驗前毛重5110.00 公克（包裝塑│所用之物    │字第1481│嶺路    │    │
│    │      │          │    │    │  膠桶及布總重約1380.00 公克）│            │號      │        │    │
│    │      │          │    │    │  ，經取7.59公克鑑定，餘      │            │        │        │    │
│    │      │          │    │    │  3722.41 公克。              │            │        │        │    │
│    │      │          │    │    │3.含第四級毒品：毒品先驅原料假│            │        │        │    │
│    │      │          │    │    │  麻黃成分。                │            │        │        │    │
│    │      │          │    │    │4.純度約百分之33，驗前純質淨重│            │        │        │    │
│    │      │          │    │    │  約1230.90 公克。            │            │        │        │    │
├──┼───┼─────┼──┼──┼───────────────┼──────┼────┼────┼──┤
│ 2. │A-5   │假麻黃溶│瓶  │1   │1.外觀為白色物質              │製造甲基安非│同上    │同上    │沒收│
│    │      │液        │    │    │2.驗前毛重1920.00 公克（包裝塑│他命所用之物│        │        │    │
│    │      │          │    │    │  膠籃及布重890.00公克），經取│            │        │        │    │
│    │      │          │    │    │  10.04 公克鑑定，總驗餘淨重  │            │        │        │    │
│    │      │          │    │    │  1019.96 公克                │            │        │        │    │
│    │      │          │    │    │3.含第四級毒品：毒品先驅原料假│            │        │        │    │
│    │      │          │    │    │  麻黃成分。                │            │        │        │    │
│    │      │          │    │    │4.純度約百分之53，純質淨重約  │            │        │        │    │
│    │      │          │    │    │  545.90 公克。               │            │        │        │    │
├──┼───┼─────┼──┼──┼───────────────┼──────┼────┼────┼──┤
│ 3. │A-25  │假麻黃溶│瓶  │4   │A25-1 外觀為白色混濁液體。驗前│製造甲基安非│同上    │同上    │沒收│
│    │      │液        │    │    │毛重28145.00公克（包裝塑膠盒重│他命所用之物│        │        │    │
│    │      │          │    │    │3165.00 公克），取12.77 公克鑑│            │        │        │    │
│    │      │          │    │    │定用罄，餘24967.23公克，檢出微│            │        │        │    │
│    │      │          │    │    │量第四級毒品：毒品先驅原料假麻│            │        │        │    │
│    │      │          │    │    │黃成分。                    │            │        │        │    │
│    │      │          │    │    │A25-2 外觀為白色混濁液體。驗前│            │        │        │    │
│    │      │          │    │    │毛重18480.00公克（包裝塑膠盒重│            │        │        │    │
│    │      │          │    │    │1460.00 公克），取19.19 公克鑑│            │        │        │    │
│    │      │          │    │    │定用罄，餘17000.81公克，檢出微│            │        │        │    │
│    │      │          │    │    │量第四級毒品：毒品先驅原料假麻│            │        │        │    │
│    │      │          │    │    │黃成分。                    │            │        │        │    │
│    │      │          │    │    │A25-3 外觀為白色混濁液體。驗前│            │        │        │    │
│    │      │          │    │    │毛重9745.00 公克（包裝塑膠盒重│            │        │        │    │
│    │      │          │    │    │1168.00 公克），取17.26 公克鑑│            │        │        │    │
│    │      │          │    │    │定用罄，餘8559.74 公克，檢出微│            │        │        │    │
│    │      │          │    │    │量第四級毒品：毒品先驅原料假麻│            │        │        │    │
│    │      │          │    │    │黃成分。                    │            │        │        │    │
│    │      │          │    │    │A25-4 外觀為白色混濁液體。驗前│            │        │        │    │
│    │      │          │    │    │毛重12945.00公克（包裝塑膠盒重│            │        │        │    │
│    │      │          │    │    │1460.00 公克），取13.76 公克鑑│            │        │        │    │
│    │      │          │    │    │定用罄，餘11471.24公克，檢出微│            │        │        │    │
│    │      │          │    │    │量第四級毒品：毒品先驅原料假麻│            │        │        │    │
│    │      │          │    │    │黃成分。                    │            │        │        │    │
├──┼───┼─────┼──┼──┼───────────────┼──────┼────┼────┼──┤
│ 4. │B-10  │假麻黃溶│瓶  │1   │外觀為白色混濁液體。驗前毛重  │製造甲基安非│同上    │同上    │沒收│
│    │      │液        │    │    │8335.00 公克（包裝玻璃瓶重    │他命所用之物│        │        │    │
│    │      │          │    │    │5945.00 公克），取12.42 公克鑑│            │        │        │    │
│    │      │          │    │    │定用罄，餘2377.58 公克，檢出第│            │        │        │    │
│    │      │          │    │    │四級毒品：毒品先驅原料假麻黃│            │        │        │    │
│    │      │          │    │    │成分（純度約百分之2 ，驗前純質│            │        │        │    │
│    │      │          │    │    │淨重約47.80 公克）。          │            │        │        │    │
│    │      │          │    │    │                              │            │        │        │    │
├──┼───┼─────┼──┼──┼───────────────┼──────┼────┼────┼──┤
│ 5. │B-20  │假麻黃溶│瓶  │1   │1.外觀為淡黃色透明液體。      │製造甲基安非│同上    │同上    │沒收│
│    │      │液        │    │    │2.驗前毛重19040.00公克（包裝塑│他命所用之物│        │        │    │
│    │      │          │    │    │  膠桶重1460.00 公克），經取  │            │        │        │    │
│    │      │          │    │    │  13.86 公克鑑定，餘重17566.14│            │        │        │    │
│    │      │          │    │    │  公克                        │            │        │        │    │
│    │      │          │    │    │3.驗出微量第四級毒品：毒品先驅│            │        │        │    │
│    │      │          │    │    │  原料假麻黃、微量第四級毒品│            │        │        │    │
│    │      │          │    │    │  ：毒品先驅原料麻黃等成分。│            │        │        │    │
├──┼───┼─────┼──┼──┼───────────────┼──────┼────┼────┼──┤
│ 6. │B-21  │假麻黃溶│瓶  │1   │1.外觀為白色混濁液體。        │製造甲基安非│同上    │同上    │沒收│
│    │      │液        │    │    │2.驗前毛重33730.00公克（包裝塑│他命所用之物│        │        │    │
│    │      │          │    │    │  膠桶重2225.00 公克），經取  │            │        │        │    │
│    │      │          │    │    │  13.16 公克鑑定，餘重31491.84│            │        │        │    │
│    │      │          │    │    │  公克                        │            │        │        │    │
│    │      │          │    │    │3.驗出第四級毒品：毒品先驅原料│            │        │        │    │
│    │      │          │    │    │  假麻黃成分。              │            │        │        │    │
│    │      │          │    │    │4.純度約百分之3 ，驗前純質淨重│            │        │        │    │
│    │      │          │    │    │  約945.15公克。              │            │        │        │    │
├──┼───┼─────┼──┼──┼───────────────┼──────┼────┼────┼──┤
│ 7. │D-1 至│假麻黃  │包  │4   │1.經檢視均為淡棕色粉末。      │製造甲基安非│同上    │同上    │沒收│
│    │D-4   │          │    │    │2.驗前總毛重7890.00 公克（包裝│他命所用之物│        │        │    │
│    │      │          │    │    │  塑膠和總重約2180.00 公克），│            │        │        │    │
│    │      │          │    │    │  共取15.11 公克鑑定用罄，總餘│            │        │        │    │
│    │      │          │    │    │  5694.89 公克。              │            │        │        │    │
│    │      │          │    │    │3.均檢出第四級毒品：毒品先驅原│            │        │        │    │
│    │      │          │    │    │  料假麻黃成分。            │            │        │        │    │
│    │      │          │    │    │4.抽取編號D1-4測得純度約百分之│            │        │        │    │
│    │      │          │    │    │  18。推估假麻黃驗前總純質淨│            │        │        │    │
│    │      │          │    │    │  重約1027.80公克。           │            │        │        │    │
├──┼───┼─────┼──┼──┼───────────────┼──────┼────┼────┼──┤
│ 8. │D-4-1 │假麻黃溶│瓶  │2   │1.經檢視為淡黃色液體，下層沈澱│製造甲基安非│同上    │同上    │沒收│
│    │D-4-2 │液        │    │    │  ，無法有效分離，合併取樣鑑定│他命所用之物│        │        │    │
│    │      │          │    │    │  。                          │            │        │        │    │
│    │      │          │    │    │2.驗前毛重25890.00公克（包裝塑│            │        │        │    │
│    │      │          │    │    │  膠桶重2760.00 公克），經取  │            │        │        │    │
│    │      │          │    │    │  24.91 公克鑑定用罄，餘重    │            │        │        │    │
│    │      │          │    │    │  23105.09公克                │            │        │        │    │
│    │      │          │    │    │3.均驗出第四級毒品：毒品先驅原│            │        │        │    │
│    │      │          │    │    │  料假麻黃成分。            │            │        │        │    │
│    │      │          │    │    │4.抽取編號D4-1，測得純度約百分│            │        │        │    │
│    │      │          │    │    │  之4 。依據抽測純度質，推估總│            │        │        │    │
│    │      │          │    │    │  純質淨重約925.20公克。      │            │        │        │    │
│    │      │          │    │    │                              │            │        │        │    │
├──┼───┼─────┼──┼──┼───────────────┼──────┼────┼────┼──┤
│ 9. │D-5-1 │假麻黃溶│瓶  │3   │1.經檢視均為黃色液體。        │製造甲基安非│同上    │同上    │沒收│
│    │至    │液        │    │    │2.驗前毛重12100.00公克（包裝塑│他命所用之物│        │        │    │
│    │D-5-3 │          │    │    │  膠桶重4220.00 公克），經取  │            │        │        │    │
│    │      │          │    │    │  40.01 公克鑑定用罄，總餘重  │            │        │        │    │
│    │      │          │    │    │  7839.99 公克                │            │        │        │    │
│    │      │          │    │    │3.均驗出第四級毒品：毒品先驅原│            │        │        │    │
│    │      │          │    │    │  料假麻黃成分。            │            │        │        │    │
│    │      │          │    │    │4.抽取編號D5-1，測得純度約百分│            │        │        │    │
│    │      │          │    │    │  之4 。依據抽測純度質，推估總│            │        │        │    │
│    │      │          │    │    │  純質淨重約315.20公克。      │            │        │        │    │
│    │      │          │    │    │                              │            │        │        │    │
├──┼───┼─────┼──┼──┼───────────────┼──────┼────┼────┼──┤
│ 10.│E-4-1 │假麻黃溶│瓶  │2   │10-1（鑑定編號E-4-1）         │10-1：      │同上    │同上    │10-1│
│    │E-4-2 │液        │    │    │1.經檢視為黃色液體。          │製造甲基安非│        │        │沒收│
│    │      │          │    │    │2.驗前毛重9010.00 公克（包裝塑│他命所用之物│        │        │銷燬│
│    │      │          │    │    │  膠桶重2225.00 公克），經取  │（已含有甲基│        │        │10-2│
│    │      │          │    │    │  11.95 公克鑑定，餘重6773.05 │安非他命成分│        │        │沒收│
│    │      │          │    │    │  公克                        │）          │        │        │    │
│    │      │          │    │    │3.驗出微量第二級毒品甲基安非他│            │        │        │    │
│    │      │          │    │    │  命、第四級毒品：毒品先驅原料│10-2：      │        │        │    │
│    │      │          │    │    │  假麻黃等成分。            │製造甲基安非│        │        │    │
│    │      │          │    │    │4.測得假麻黃純度約百分之55，│他命所用之物│        │        │    │
│    │      │          │    │    │  驗前純質淨重約3731.75 公克。│            │        │        │    │
│    │      │          │    │    │10-2（鑑定編號E-4-2）         │            │        │        │    │
│    │      │          │    │    │1.經檢視為黃色透明液體。      │            │        │        │    │
│    │      │          │    │    │2.驗前毛重12135.00公克（包裝塑│            │        │        │    │
│    │      │          │    │    │  膠桶重1460.00 公克），經取  │            │        │        │    │
│    │      │          │    │    │  9.59公克鑑定，餘重10665.41公│            │        │        │    │
│    │      │          │    │    │  克                          │            │        │        │    │
│    │      │          │    │    │3.驗出第四級毒品：毒品先驅原料│            │        │        │    │
│    │      │          │    │    │  假麻黃成分。              │            │        │        │    │
│    │      │          │    │    │4.測得假麻黃純度約百分之5 ，│            │        │        │    │
│    │      │          │    │    │  驗前純質淨重約533.75公克。  │            │        │        │    │
├──┼───┼─────┼──┼──┼───────────────┼──────┼────┼────┼──┤
│ 11.│L-3   │假麻黃  │包  │1   │1.外觀為白色粉末。            │製造甲基安非│99年度紅│臺北市  │沒收│
│    │      │          │    │    │2.驗前毛重181.54公克（包裝塑膠│他命所用之物│字第1481│和平東路│    │
│    │      │          │    │    │  袋重9.10公克），取2.19公克鑑│            │號      │        │    │
│    │      │          │    │    │  定用罄，餘170.25公克。      │            │        │        │    │
│    │      │          │    │    │3.檢出第四級毒品假麻黃成分，│            │        │        │    │
│    │      │          │    │    │  純度約百分之97，驗前純質淨重│            │        │        │    │
│    │      │          │    │    │  約167.26公克。              │            │        │        │    │
└──┴───┴─────┴──┴──┴───────────────┴──────┴────┴────┴──┘
附表三：
┌──┬───┬─────┬──┬──┬───────────────┬──────┬────┬────┬──┐
│編號│鑑定編│扣案物品標│單位│數量│鑑定之說明                    │說明        │保管字號│扣案地點│處理│
│    │號    │示名稱    │    │    │                              │            │        │        │方式│
├──┼───┼─────┼──┼──┼───────────────┼──────┼────┼────┼──┤
│ 1. │A-1   │飲料瓶    │瓶  │1   │無                            │與本案犯罪無│99年度紅│桃園縣過│不沒│
│    │      │          │    │    │                              │直接關聯    │字第1482│嶺路345 │收  │
│    │      │          │    │    │                              │            │號      │巷206號 │    │
├──┼───┼─────┼──┼──┼───────────────┼──────┼────┼────┼──┤
│ 2. │A-2   │飲料瓶    │瓶  │1   │無                            │與本案犯罪無│同上    │同上    │不沒│
│    │      │          │    │    │                              │直接關聯性  │        │        │收  │
├──┼───┼─────┼──┼──┼───────────────┼──────┼────┼────┼──┤
│ 3. │A-3   │飲料瓶    │瓶  │1   │無                            │與本案犯罪無│同上    │同上    │不沒│
│    │      │          │    │    │                              │直接關聯性  │        │        │收  │
├──┼───┼─────┼──┼──┼───────────────┼──────┼────┼────┼──┤
│ 4. │A-6   │雙氧水空桶│瓶  │1   │無                            │製造甲基安非│同上    │同上    │沒收│
│    │      │          │    │    │                              │他命所用之物│        │        │    │
├──┼───┼─────┼──┼──┼───────────────┼──────┼────┼────┼──┤
│ 5. │A-7   │吸水管    │支  │1   │無                            │製造甲基安非│同上    │同上    │沒收│
│    │      │          │    │    │                              │他命所用之物│        │        │    │
├──┼───┼─────┼──┼──┼───────────────┼──────┼────┼────┼──┤
│ 6. │A-8   │藥品（水酸│瓶  │5   │無                            │製造甲基安非│同上    │同上    │沒收│
│    │      │化）      │    │    │                              │他命所用之物│        │        │    │
├──┼───┼─────┼──┼──┼───────────────┼──────┼────┼────┼──┤
│ 7. │A-9   │攪拌器    │支  │1   │無                            │製造甲基安非│同上    │同上    │沒收│
│    │      │          │    │    │                              │他命所用之物│        │        │    │
├──┼───┼─────┼──┼──┼───────────────┼──────┼────┼────┼──┤
│ 8. │A-10-1│藥品（鹽酸│瓶  │1   │經檢視為透明液體，酌量取樣鑑定│製造甲基安非│同上    │同上    │沒收│
│    │      │）        │    │    │（酸鹼值約1 ），檢出"HC1" （鹽│他命所用之物│        │        │    │
│    │      │          │    │    │酸）成分。                    │            │        │        │    │
├──┼───┼─────┼──┼──┼───────────────┼──────┼────┼────┼──┤
│ 9. │A10-2 │藥品（氯化│瓶  │1   │經檢視為透明液體，酌量取樣鑑定│製造甲基安非│同上    │同上    │沒收│
│    │      │亞硫醯）  │    │    │（酸鹼值約1 ），檢出"Thiony   │他命所用之物│        │        │    │
│    │      │          │    │    │Chloride" （氯化亞硫醯）成分。│            │        │        │    │
├──┼───┼─────┼──┼──┼───────────────┼──────┼────┼────┼──┤
│ 10.│A11   │藥品（乙醚│瓶  │5   │無                            │製造甲基安非│同上    │同上    │沒收│
│    │      │）        │    │    │                              │他命所用之物│        │        │    │
├──┼───┼─────┼──┼──┼───────────────┼──────┼────┼────┼──┤
│ 11.│A12   │藥品（氯仿│瓶  │1   │無                            │製造甲基安非│同上    │同上    │沒收│
│    │      │）        │    │    │                              │他命所用之物│        │        │    │
├──┼───┼─────┼──┼──┼───────────────┼──────┼────┼────┼──┤
│ 12.│A13   │藥品（丙酮│桶  │1   │經檢視為透明液體，酌量取樣鑑定│製造甲基安非│同上    │同上    │沒收│
│    │      │）        │    │    │，檢出"Acetone" （丙酮）成分。│他命所用之物│        │        │    │
├──┼───┼─────┼──┼──┼───────────────┼──────┼────┼────┼──┤
│ 13.│A14   │藥品（丙酮│桶  │1   │經檢視為透明液體，酌量取樣鑑定│製造甲基安非│同上    │同上    │沒收│
│    │      │）        │    │    │，檢出"Acetone" （丙酮）成分。│他命所用之物│        │        │    │
├──┼───┼─────┼──┼──┼───────────────┼──────┼────┼────┼──┤
│ 14.│A15   │馬達      │件  │2   │無                            │製造甲基安非│同上    │同上    │沒收│
│    │      │          │    │    │                              │他命所用之物│        │        │    │
├──┼───┼─────┼──┼──┼───────────────┼──────┼────┼────┼──┤
│ 15.│A16   │藥品（硫酸│瓶  │1   │無                            │製造甲基安非│同上    │同上    │沒收│
│    │      │鋇）      │    │    │                              │他命所用之物│        │        │    │
├──┼───┼─────┼──┼──┼───────────────┼──────┼────┼────┼──┤
│ 16.│A17   │藥品（氫氧│瓶  │1   │無                            │製造甲基安非│同上    │同上    │沒收│
│    │      │化鈉）    │    │    │                              │他命所用之物│        │        │    │
├──┼───┼─────┼──┼──┼───────────────┼──────┼────┼────┼──┤
│ 17.│A18   │藥品（醋酸│瓶  │1   │無                            │製造甲基安非│同上    │同上    │沒收│
│    │      │鈉）      │    │    │                              │他命所用之物│        │        │    │
├──┼───┼─────┼──┼──┼───────────────┼──────┼────┼────┼──┤
│ 18.│A19   │高壓桶    │桶  │2   │無                            │製造甲基安非│同上    │同上    │沒收│
│    │      │          │    │    │                              │他命所用之物│        │        │    │
├──┼───┼─────┼──┼──┼───────────────┼──────┼────┼────┼──┤
│ 19.│A20   │電子磅秤  │臺  │1   │無                            │製造甲基安非│同上    │同上    │沒收│
│    │      │          │    │    │                              │他命所用之物│        │        │    │
├──┼───┼─────┼──┼──┼───────────────┼──────┼────┼────┼──┤
│ 20.│A21   │濾紙      │盒  │1   │無                            │製造甲基安非│同上    │同上    │沒收│
│    │      │          │    │    │                              │他命所用之物│        │        │    │
├──┼───┼─────┼──┼──┼───────────────┼──────┼────┼────┼──┤
│ 21.│A22   │藥品（二氯│桶  │1   │經檢視為透明液體，酌量取樣鑑定│製造甲基安非│同上    │同上    │沒收│
│    │      │甲烷）    │    │    │，檢出"Dichloromethane" （二氯│他命所用之物│        │        │    │
│    │      │          │    │    │甲烷）成分。                  │            │        │        │    │
├──┼───┼─────┼──┼──┼───────────────┼──────┼────┼────┼──┤
│ 22.│A23   │藥品（鹽酸│桶  │1   │經檢視為透明液體，酌量取樣鑑定│製造甲基安非│同上    │同上    │沒收│
│    │      │）        │    │    │（酸鹼值約1 ），檢出"HC1" （鹽│他命所用之物│        │        │    │
│    │      │          │    │    │酸）成分。                    │            │        │        │    │
├──┼───┼─────┼──┼──┼───────────────┼──────┼────┼────┼──┤
│ 23.│A24   │手套      │支  │1   │無                            │製造甲基安非│同上    │同上    │沒收│
│    │      │          │    │    │                              │他命所用之物│        │        │    │
├──┼───┼─────┼──┼──┼───────────────┼──────┼────┼────┼──┤
│ 24.│A26   │防毒面具  │個  │1   │無                            │製造甲基安非│同上    │同上    │沒收│
│    │      │          │    │    │                              │他命所用之物│        │        │    │
├──┼───┼─────┼──┼──┼───────────────┼──────┼────┼────┼──┤
│ 25.│B1    │煙蒂      │支  │3   │無                            │與本案犯罪無│同上    │同上    │不沒│
│    │      │          │    │    │                              │直接關聯性  │        │        │收  │
├──┼───┼─────┼──┼──┼───────────────┼──────┼────┼────┼──┤
│ 26.│B2    │飲料瓶    │個  │1   │無                            │與本案犯罪無│同上    │同上    │不沒│
│    │      │          │    │    │                              │直接關聯性  │        │        │收  │
├──┼───┼─────┼──┼──┼───────────────┼──────┼────┼────┼──┤
│ 27.│B3    │藥品（紅磷│瓶  │1   │無                            │製造甲基安非│同上    │同上    │沒收│
│    │      │）        │    │    │                              │他命所用之物│        │        │    │
├──┼───┼─────┼──┼──┼───────────────┼──────┼────┼────┼──┤
│ 28.│B4    │藥品（醋酸│瓶  │1   │無                            │製造甲基安非│同上    │同上    │沒收│
│    │      │鈉）      │    │    │                              │他命所用之物│        │        │    │
├──┼───┼─────┼──┼──┼───────────────┼──────┼────┼────┼──┤
│ 29.│B5    │藥品（氫氧│瓶  │1   │無                            │製造甲基安非│同上    │同上    │沒收│
│    │      │化鈉）    │    │    │                              │他命所用之物│        │        │    │
├──┼───┼─────┼──┼──┼───────────────┼──────┼────┼────┼──┤
│ 30.│B6    │藥品（鈀金│瓶  │1   │經檢視為咖啡色粉末，酌量取樣鑑│製造甲基安非│同上    │同上    │沒收│
│    │      │）        │    │    │定，檢出"PdCI2" （氯化鈀）及  │他命所用之物│        │        │    │
│    │      │          │    │    │"BaSO4" （硫酸鋇）等成分。    │            │        │        │    │
├──┼───┼─────┼──┼──┼───────────────┼──────┼────┼────┼──┤
│ 31.│B7    │藥品（緩衝│瓶  │2   │無                            │製造甲基安非│同上    │同上    │沒收│
│    │      │液）      │    │    │                              │他命所用之物│        │        │    │
├──┼───┼─────┼──┼──┼───────────────┼──────┼────┼────┼──┤
│ 32.│B8    │毒品器具（│個  │1   │無                            │製造甲基安非│同上    │同上    │沒收│
│    │      │錐形瓶）  │    │    │                              │他命所用之物│        │        │    │
├──┼───┼─────┼──┼──┼───────────────┼──────┼────┼────┼──┤
│ 33.│B9    │器械設備（│臺  │3   │無                            │製造甲基安非│同上    │同上    │沒收│
│    │      │馬達）    │    │    │                              │他命所用之物│        │        │    │
├──┼───┼─────┼──┼──┼───────────────┼──────┼────┼────┼──┤
│ 34.│B11   │毒品器具（│支  │1   │無                            │製造甲基安非│同上    │同上    │沒收│
│    │      │漏斗）    │    │    │                              │他命所用之物│        │        │    │
├──┼───┼─────┼──┼──┼───────────────┼──────┼────┼────┼──┤
│ 35.│B12   │藥品（氯化│瓶  │4   │經檢視為透明色液體（酸鹼值約1 │製造甲基安非│同上    │同上    │沒收│
│    │      │亞硫）    │    │    │），檢出"Thiony Chloride" （氯│他命所用之物│        │        │    │
│    │      │          │    │    │化亞硫醯）成分。              │            │        │        │    │
├──┼───┼─────┼──┼──┼───────────────┼──────┼────┼────┼──┤
│ 36.│B13   │檢測筆    │支  │1   │無                            │製造甲基安非│同上    │同上    │沒收│
│    │      │          │    │    │                              │他命所用之物│        │        │    │
├──┼───┼─────┼──┼──┼───────────────┼──────┼────┼────┼──┤
│ 37.│B14   │玻璃滴管  │支  │1   │無                            │製造甲基安非│同上    │同上    │沒收│
│    │      │          │    │    │                              │他命所用之物│        │        │    │
├──┼───┼─────┼──┼──┼───────────────┼──────┼────┼────┼──┤
│ 38.│B15   │濾紙      │包  │1   │無                            │製造甲基安非│同上    │同上    │沒收│
│    │      │          │    │    │                              │他命所用之物│        │        │    │
├──┼───┼─────┼──┼──┼───────────────┼──────┼────┼────┼──┤
│ 39.│B19   │監視器    │組  │1   │無                            │製造甲基安非│同上    │同上    │沒收│
│    │      │          │    │    │                              │他命所用之物│        │        │    │
├──┼───┼─────┼──┼──┼───────────────┼──────┼────┼────┼──┤
│ 40.│B22   │試紙      │包  │1   │無                            │製造甲基安非│同上    │同上    │沒收│
│    │      │          │    │    │                              │他命所用之物│        │        │    │
├──┼───┼─────┼──┼──┼───────────────┼──────┼────┼────┼──┤
│ 41.│B23   │溫度計    │支  │1   │無                            │製造甲基安非│同上    │同上    │沒收│
│    │      │          │    │    │                              │他命所用之物│        │        │    │
├──┼───┼─────┼──┼──┼───────────────┼──────┼────┼────┼──┤
│ 42.│B24   │碳粉      │包  │1   │無                            │製造甲基安非│同上    │同上    │沒收│
│    │      │          │    │    │                              │他命所用之物│        │        │    │
├──┼───┼─────┼──┼──┼───────────────┼──────┼────┼────┼──┤
│ 43.│B25   │口罩      │個  │2   │無                            │製造甲基安非│同上    │同上    │沒收│
│    │      │          │    │    │                              │他命所用之物│        │        │    │
├──┼───┼─────┼──┼──┼───────────────┼──────┼────┼────┼──┤
│ 44.│C1    │探照燈    │支  │1   │無                            │製造甲基安非│同上    │同上    │沒收│
│    │      │          │    │    │                              │他命所用之物│        │        │    │
├──┼───┼─────┼──┼──┼───────────────┼──────┼────┼────┼──┤
│ 45.│C2    │碳粉      │盒  │1   │無                            │製造甲基安非│同上    │同上    │沒收│
│    │      │          │    │    │                              │他命所用之物│        │        │    │
├──┼───┼─────┼──┼──┼───────────────┼──────┼────┼────┼──┤
│ 46.│C3    │器械設備（│臺  │1   │無                            │製造甲基安非│同上    │同上    │沒收│
│    │      │加熱器）  │    │    │                              │他命所用之物│        │        │    │
├──┼───┼─────┼──┼──┼───────────────┼──────┼────┼────┼──┤
│ 47.│C4    │曬紙      │片  │1   │無                            │製造甲基安非│同上    │同上    │沒收│
│    │      │          │    │    │                              │他命所用之物│        │        │    │
├──┼───┼─────┼──┼──┼───────────────┼──────┼────┼────┼──┤
│ 48.│D2    │吸管      │支  │1   │無                            │製造甲基安非│同上    │同上    │沒收│
│    │      │          │    │    │                              │他命所用之物│        │        │    │
├──┼───┼─────┼──┼──┼───────────────┼──────┼────┼────┼──┤
│ 49.│D3    │濾紙      │盒  │1   │無                            │製造甲基安非│同上    │同上    │沒收│
│    │      │          │    │    │                              │他命所用之物│        │        │    │
├──┼───┼─────┼──┼──┼───────────────┼──────┼────┼────┼──┤
│ 50.│E1    │毒品器具（│個  │2   │經檢視為塑膠杯2 個，已混裝一起│製造甲基安非│同上    │同上    │沒收│
│    │      │量杯）    │    │    │，以有機溶劑甲醇洗滌，合併取洗│他命所用之物│        │        │銷燬│
│    │      │          │    │    │滌液鑑定，檢出第二級毒品甲基安│，已附著甲基│        │        │    │
│    │      │          │    │    │非他命、第四級毒品：毒品先驅原│安非他命成分│        │        │    │
│    │      │          │    │    │料「麻黃」成分。            │。          │        │        │    │
├──┼───┼─────┼──┼──┼───────────────┼──────┼────┼────┼──┤
│ 51.│E2    │毒品器具（│個  │1   │經檢視為漏斗1 個，已有機溶液甲│製造甲基安非│同上    │同上    │沒收│
│    │      │漏斗）    │    │    │醇洗滌，取洗滌液鑑定。        │他命所用之物│        │        │銷燬│
│    │      │          │    │    │檢出第二級毒品甲基安非他命、第│，已附著甲基│        │        │    │
│    │      │          │    │    │四級毒品：毒品先驅原料「麻黃│安非他命成分│        │        │    │
│    │      │          │    │    │」等成分。                    │。          │        │        │    │
├──┼───┼─────┼──┼──┼───────────────┼──────┼────┼────┼──┤
│ 52.│E3    │毒品器具（│個  │1   │經檢視為濾網1 個，其上有微量白│1.製造甲基安│同上    │同上    │沒收│
│    │      │篩子）    │    │    │色晶體，量微無法有效秤重，刮取│非他命所用之│        │        │銷燬│
│    │      │          │    │    │白色晶體鑑定，檢出第二級毒品甲│物          │        │        │    │
│    │      │          │    │    │基安非他命成分。              │2.附著微量甲│        │        │    │
│    │      │          │    │    │                              │基安非他命晶│        │        │    │
│    │      │          │    │    │                              │體          │        │        │    │
├──┼───┼─────┼──┼──┼───────────────┼──────┼────┼────┼──┤
│ 53.│E5    │毒品器具（│組  │1   │無                            │製造甲基安非│同上    │同上    │沒收│
│    │      │燒杯+ 篩子│    │    │                              │他命所用之物│        │        │    │
│    │      │）        │    │    │                              │            │        │        │    │
│    │      │          │    │    │                              │            │        │        │    │
├──┼───┼─────┼──┼──┼───────────────┼──────┼────┼────┼──┤
│ 54.│F1    │鋼瓶      │支  │1   │無                            │製造甲基安非│同上    │同上    │沒收│
│    │      │          │    │    │                              │他命所用之物│        │        │    │
├──┼───┼─────┼──┼──┼───────────────┼──────┼────┼────┼──┤
│ 55.│G11   │不明液體  │桶  │1   │1.經檢視為淡棕色液體。        │製造甲基安非│同上    │桃園縣中│沒收│
│    │      │          │    │    │2.驗前毛重1055.00 公克（包裝塑│他命所用之物│        │壢市大享│    │
│    │      │          │    │    │  膠桶重131.74公克），取11.90 │            │        │街501號 │    │
│    │      │          │    │    │  公克鑑定用罄，餘911.36公克。│            │        │        │    │
│    │      │          │    │    │3.未檢出第二級毒品甲基安非他命│            │        │        │    │
│    │      │          │    │    │  、第四級毒品：毒品先驅原料假│            │        │        │    │
│    │      │          │    │    │  麻黃成分。                │            │        │        │    │
├──┼───┼─────┼──┼──┼───────────────┼──────┼────┼────┼──┤
│ 56.│G16   │電子產品（│支  │3   │無                            │與本案犯罪無│同上    │同上    │不沒│
│    │G17   │行動電話09│    │    │                              │直接關聯性  │        │        │收  │
│    │G18   │506246、09│    │    │                              │            │        │        │    │
│    │      │037529、不│    │    │                              │            │        │        │    │
│    │      │詳）      │    │    │                              │            │        │        │    │
├──┼───┼─────┼──┼──┼───────────────┼──────┼────┼────┼──┤
│ 57.│H1    │酒精      │件  │1   │無                            │製造甲基安非│同上    │臺北市建│不沒│
│    │      │          │    │    │                              │他命所用之物│        │國南路1 │收  │
│    │      │          │    │    │                              │            │        │段175 巷│    │
│    │      │          │    │    │                              │            │        │15號14樓│    │
├──┼───┼─────┼──┼──┼───────────────┼──────┼────┼────┼──┤
│ 58.│H3    │打火機    │支  │1   │無                            │與本案犯罪無│同上    │同上    │不沒│
│    │      │          │    │    │                              │直接關聯性  │        │        │收  │
├──┼───┼─────┼──┼──┼───────────────┼──────┼────┼────┼──┤
│ 59.│H4    │毒品器具（│支  │1   │無                            │與本案犯罪無│同上    │同上    │不沒│
│    │      │吸食用吸管│    │    │                              │直接關聯性  │        │        │收  │
│    │      │）        │    │    │                              │            │        │        │    │
│    │      │          │    │    │                              │            │        │        │    │
├──┼───┼─────┼──┼──┼───────────────┼──────┼────┼────┼──┤
│ 60.│H6    │電子產品（│臺  │1   │無                            │與本案犯罪無│同上    │同上    │不沒│
│    │      │電子磅秤）│    │    │                              │直接關聯性  │        │        │收  │
├──┼───┼─────┼──┼──┼───────────────┼──────┼────┼────┼──┤
│ 61.│H7    │毒品器具（│個  │1   │無                            │與本案犯罪無│同上    │同上    │不沒│
│    │      │安非他命吸│    │    │                              │直接關聯性  │        │        │收  │
│    │      │食器）    │    │    │                              │            │        │        │    │
├──┼───┼─────┼──┼──┼───────────────┼──────┼────┼────┼──┤
│ 62.│H8    │毒品器具（│個  │1   │經檢視為磁盤1 個，其上有微量白│製造甲基安非│同上    │同上    │沒收│
│    │      │安非他命殘│    │    │色晶體，量微無法有效秤重，刮取│他命毒品所用│        │        │銷燬│
│    │      │渣盤）    │    │    │白色晶體鑑定，檢出第二級毒品甲│之物，已附著│        │        │    │
│    │      │          │    │    │基安非他命成分。              │甲基安非他命│        │        │    │
│    │      │          │    │    │                              │成分        │        │        │    │
├──┼───┼─────┼──┼──┼───────────────┼──────┼────┼────┼──┤
│ 63.│H9    │毒品器具（│個  │1   │經檢視為白色塑膠盒1 個，其上有│製造甲基安非│同上    │同上    │沒收│
│    │      │安非他命殘│    │    │微量白色晶體，量微無法有效秤重│他命毒品所用│        │        │銷燬│
│    │      │渣盒）    │    │    │，刮取白色晶體鑑定，檢出第二級│之物，已附著│        │        │    │
│    │      │          │    │    │毒品甲基安非他命成分。        │甲基安非他命│        │        │    │
│    │      │          │    │    │                              │成分        │        │        │    │
├──┼───┼─────┼──┼──┼───────────────┼──────┼────┼────┼──┤
│ 64.│H10   │毒品器具（│個  │1   │經檢視為塑膠杯1 個，其上有微量│製造甲基安非│同上    │同上    │沒收│
│    │      │安非他命殘│    │    │白色晶體，量微無法有效秤重，刮│他命所用之物│        │        │銷燬│
│    │      │渣塑膠杯）│    │    │取白色晶體鑑定，檢出第二級毒品│，已附著甲基│        │        │    │
│    │      │          │    │    │甲基安非他命成分。            │安非他命成分│        │        │    │
├──┼───┼─────┼──┼──┼───────────────┼──────┼────┼────┼──┤
│ 65.│H11   │毒品器具（│個  │1   │無                            │製造甲基安非│同上    │同上    │沒收│
│    │      │燒杯）    │    │    │                              │他命所用之物│        │        │    │
├──┼───┼─────┼──┼──┼───────────────┼──────┼────┼────┼──┤
│ 66.│H12   │毒品器具（│個  │1   │無                            │製造甲基安非│同上    │同上    │沒收│
│    │      │量杯）    │    │    │                              │他命所用之物│        │        │    │
├──┼───┼─────┼──┼──┼───────────────┼──────┼────┼────┼──┤
│ 67.│H13   │毒品器具（│個  │1   │經檢視為塑膠杯1 個，其上有白色│製造甲基安非│同上    │同上    │沒收│
│    │      │塑膠杯）  │    │    │晶體，量微無法有效秤重，刮取白│他命所用之物│        │        │銷燬│
│    │      │          │    │    │色晶體鑑定，檢出第二級毒品甲基│，已沾有甲基│        │        │    │
│    │      │          │    │    │安非他命成分。                │安非他命成分│        │        │    │
├──┼───┼─────┼──┼──┼───────────────┼──────┼────┼────┼──┤
│ 68.│H14   │溫度計    │支  │1   │無                            │製造甲基安非│同上    │同上    │沒收│
│    │      │          │    │    │                              │他命所用之物│        │        │    │
├──┼───┼─────┼──┼──┼───────────────┼──────┼────┼────┼──┤
│ 69.│H15   │保特瓶    │件  │1   │無                            │製造甲基安非│同上    │同上    │沒收│
│    │      │          │    │    │                              │他命所用之物│        │        │    │
├──┼───┼─────┼──┼──┼───────────────┼──────┼────┼────┼──┤
│ 70.│H16   │不明藥水  │件  │1   │無                            │製造甲基安非│同上    │同上    │沒收│
│    │      │          │    │    │                              │他命所用之物│        │        │    │
├──┼───┼─────┼──┼──┼───────────────┼──────┼────┼────┼──┤
│ 71.│H17   │漏斗      │支  │1   │無                            │製造甲基安非│同上    │同上    │沒收│
│    │      │          │    │    │                              │他命所用之物│        │        │    │
├──┼───┼─────┼──┼──┼───────────────┼──────┼────┼────┼──┤
│ 72.│H18   │毒品器具（│個  │45  │無                            │與本案犯罪無│同上    │同上    │不沒│
│    │      │小型空塑膠│    │    │                              │直接關連    │        │        │收  │
│    │      │袋（分裝袋│    │    │                              │            │        │        │    │
│    │      │））      │    │    │                              │            │        │        │    │
│    │      │          │    │    │                              │            │        │        │    │
├──┼───┼─────┼──┼──┼───────────────┼──────┼────┼────┼──┤
│ 73.│H19   │濾網      │支  │1   │無                            │製造甲基安非│同上    │同上    │沒收│
│    │      │          │    │    │                              │他命所用之物│        │        │    │
├──┼───┼─────┼──┼──┼───────────────┼──────┼────┼────┼──┤
│ 74.│H20   │油桶      │個  │1   │無                            │製造甲基安非│同上    │同上    │沒收│
│    │      │          │    │    │                              │他命所用之物│        │        │    │
├──┼───┼─────┼──┼──┼───────────────┼──────┼────┼────┼──┤
│ 75.│H21   │淺藍色量杯│個  │1   │無                            │製造甲基安非│同上    │同上    │沒收│
│    │      │          │    │    │                              │他命所用之物│        │        │    │
├──┼───┼─────┼──┼──┼───────────────┼──────┼────┼────┼──┤
│ 76.│H22   │毒品器具（│個  │1   │經檢視為鋼杯1 個，其內有微量棕│製造甲基安非│同上    │同上    │沒收│
│    │      │安非他命殘│    │    │色液體，量微無法有效秤重，酌量│他命所用之物│        │        │銷燬│
│    │      │渣杯）    │    │    │取樣鑑定，檢出第二級毒品甲基安│，已附著甲基│        │        │    │
│    │      │          │    │    │非他命、第四級毒品：毒品先驅原│安非他命成分│        │        │    │
│    │      │          │    │    │料「假麻黃」等成分。        │。          │        │        │    │
│    │      │          │    │    │                              │            │        │        │    │
├──┼───┼─────┼──┼──┼───────────────┼──────┼────┼────┼──┤
│ 77.│H26   │電子產品（│臺  │1   │無                            │製造甲基安非│同上    │同上    │沒收│
│    │      │電磁爐）  │    │    │                              │他命所用之物│        │        │    │
├──┼───┼─────┼──┼──┼───────────────┼──────┼────┼────┼──┤
│ 78.│H27   │瓦斯噴燈  │支  │1   │無                            │與本案犯罪無│同上    │同上    │不沒│
│    │      │          │    │    │                              │直接關連    │        │        │收  │
├──┼───┼─────┼──┼──┼───────────────┼──────┼────┼────┼──┤
│ 79.│H28   │玻璃罐    │個  │1   │無                            │製造甲基安非│同上    │同上    │沒收│
│    │      │          │    │    │                              │他命所用之物│        │        │    │
├──┼───┼─────┼──┼──┼───────────────┼──────┼────┼────┼──┤
│ 80.│L1    │毒品器具（│組  │1   │無                            │與本案犯罪無│同上    │臺北市  │不沒│
│    │      │安非他命吸│    │    │                              │直接關連    │        │和平東路│收  │
│    │      │食器）    │    │    │                              │            │        │106 號9 │    │
│    │      │          │    │    │                              │            │        │樓911室 │    │
├──┼───┼─────┼──┼──┼───────────────┼──────┼────┼────┼──┤
│ 81.│L2    │毒品器具（│支  │1   │無                            │與本案犯罪無│同上    │同上    │不沒│
│    │      │玻璃球吸食│    │    │                              │直接關連    │        │        │收  │
│    │      │器）      │    │    │                              │            │        │        │    │
│    │      │          │    │    │                              │            │        │        │    │
├──┼───┼─────┼──┼──┼───────────────┼──────┼────┼────┼──┤
│ 82.│L4    │甲醇      │件  │1   │無                            │製造甲基安非│同上    │同上    │沒收│
│    │      │          │    │    │                              │他命所用之物│        │        │    │
│    │      │          │    │    │                              │            │        │        │    │
│    │      │          │    │    │                              │            │        │        │    │
│    │      │          │    │    │                              │            │        │        │    │
├──┼───┼─────┼──┼──┼───────────────┼──────┼────┼────┼──┤
│ 83.│L5    │硫酸      │件  │3   │無                            │製造甲基安非│同上    │同上    │沒收│
│    │      │          │    │    │                              │他命所用之物│        │        │    │
├──┼───┼─────┼──┼──┼───────────────┼──────┼────┼────┼──┤
│ 84.│L6    │漏斗      │個  │2   │無                            │製造甲基安非│同上    │同上    │沒收│
│    │      │          │    │    │                              │他命所用之物│        │        │    │
├──┼───┼─────┼──┼──┼───────────────┼──────┼────┼────┼──┤
│ 85.│L7    │鐵勺      │支  │1   │無                            │製造甲基安非│同上    │同上    │沒收│
│    │      │          │    │    │                              │他命所用之物│        │        │    │
├──┼───┼─────┼──┼──┼───────────────┼──────┼────┼────┼──┤
│ 86.│L8    │塑膠桶    │個  │2   │無                            │製造甲基安非│同上    │同上    │沒收│
│    │      │          │    │    │                              │他命所用之物│        │        │    │
├──┼───┼─────┼──┼──┼───────────────┼──────┼────┼────┼──┤
│ 87.│L9    │保鮮盒    │個  │1   │無                            │製造甲基安非│同上    │同上    │沒收│
│    │      │          │    │    │                              │他命所用之物│        │        │    │
├──┼───┼─────┼──┼──┼───────────────┼──────┼────┼────┼──┤
│ 88.│L10   │不明藥劑  │件  │1   │1.經檢視為灰褐色粉末。        │製造甲基安非│同上    │同上    │沒收│
│    │      │          │    │    │2.驗前毛重1115.00 公克（包裝重│他命所用之物│        │        │    │
│    │      │          │    │    │  75.00 公克），取1.93公克鑑定│            │        │        │    │
│    │      │          │    │    │  用罄，餘1038.07 公克。      │            │        │        │    │
│    │      │          │    │    │3.未檢出甲基安非他命、毒品先驅│            │        │        │    │
│    │      │          │    │    │  原料假麻黃等成分。        │            │        │        │    │
├──┼───┼─────┼──┼──┼───────────────┼──────┼────┼────┼──┤
│ 89.│L11   │毒品器具（│個  │1   │經檢視為磁盤1 個，其上有微量白│製造甲基安非│同上    │同上    │沒收│
│    │      │安非他命殘│    │    │色晶體，量微無法有效秤重，刮取│他命所用之物│        │        │銷燬│
│    │      │渣盤）    │    │    │白色晶體鑑定，檢出第二級毒品甲│，其上已沾有│        │        │    │
│    │      │          │    │    │基安非他命成分。              │甲基安非他命│        │        │    │
│    │      │          │    │    │                              │成分        │        │        │    │
├──┼───┼─────┼──┼──┼───────────────┼──────┼────┼────┼──┤
│ 90.│L16   │苯甲酸    │桶  │1   │1.經檢視為透明液體。          │製造甲基安非│同上    │同上    │沒收│
│    │      │          │    │    │2.驗前毛重2840.00 公克（包裝塑│他命所用之物│        │        │    │
│    │      │          │    │    │  膠杯重131.74公克），取16.39 │            │        │        │    │
│    │      │          │    │    │  公克鑑定用罄，餘2691.87 公克│            │        │        │    │
│    │      │          │    │    │  。                          │            │        │        │    │
│    │      │          │    │    │3.未檢出甲基安非他命、毒品先驅│            │        │        │    │
│    │      │          │    │    │  原料假麻黃等成分。        │            │        │        │    │
│    │      │          │    │    │4.檢出"Benzoic acid"（苯甲酸）│            │        │        │    │
│    │      │          │    │    │  成分。                      │            │        │        │    │
│    │      │          │    │    │                              │            │        │        │    │
├──┼───┼─────┼──┼──┼───────────────┼──────┼────┼────┼──┤
│ 91.│E6    │器械設備（│臺  │1   │無                            │製造甲基安非│同上    │桃園縣過│沒收│
│    │      │冰箱）    │    │    │                              │他命所用之物│        │嶺路1 段│    │
│    │      │          │    │    │                              │            │        │345 巷  │    │
│    │      │          │    │    │                              │            │        │206 號  │    │
└──┴───┴─────┴──┴──┴───────────────┴──────┴────┴────┴──┘
附表四
┌──┬───┬─────┬──┬──┬───────────────┬──────┬────┬────┬──┐
│編號│鑑定編│扣案物品標│單位│數量│鑑定之說明                    │說明        │保管字號│扣案地點│處理│
│    │號    │示名稱    │    │    │                              │            │        │        │方式│
├──┼───┼─────┼──┼──┼───────────────┼──────┼────┼────┼──┤
│ 1. │G-7   │感冒藥外包│箱  │5   │無                            │製造甲基安非│100 年度│桃園縣大│沒收│
│    │      │裝        │    │    │                              │他命所用之物│保管字第│享街501 │    │
│    │      │          │    │    │                              │            │352 號  │號      │    │
├──┼───┼─────┼──┼──┼───────────────┼──────┼────┼────┼──┤
│ 2. │G8    │感冒藥外包│包  │3   │無                            │製造甲基安非│同上    │同上    │沒收│
│    │      │裝        │    │    │                              │他命所用之物│        │        │    │
│    │      │          │    │    │                              │            │        │        │    │
├──┼───┼─────┼──┼──┼───────────────┼──────┼────┼────┼──┤
│ 3. │G9    │白色潮濕狀│箱  │1   │未驗出毒品成分                │製造甲基安非│同上    │同上    │沒收│
│    │      │粉末      │    │    │                              │他命所用之物│        │        │    │
│    │      │          │    │    │                              │            │        │        │    │
├──┼───┼─────┼──┼──┼───────────────┼──────┼────┼────┼──┤
│ 4. │G10   │感冒藥錠包│箱  │1   │無                            │製造甲基安非│同上    │同上    │沒收│
│    │      │裝盒      │    │    │                              │他命所用之物│        │        │    │
│    │      │          │    │    │                              │            │        │        │    │
└──┴───┴─────┴──┴──┴───────────────┴──────┴────┴────┴──┘